{
  "geron": {
    "type": "noun",
    "lemma": "γέρων",
    "Nominative_sg": "γέρων",
    "Vocative_sg": "γέρον",
    "Accusative_sg": "γέροντα",
    "Genitive_sg": "γέροντος",
    "Dative_sg": "γέροντι",
    "Nominative_pl": "γέροντες",
    "Vocative_pl": "γέροντες",
    "Accusative_pl": "γέροντας",
    "Genitive_pl": "γερόντων",
    "Dative_pl": "γέρουσι"
  },
  "aner": {
    "type": "noun",
    "lemma": "ἀνήρ",
    "Nominative_sg": "ἀνήρ",
    "Vocative_sg": "ἄνερ",
    "Accusative_sg": "ἄνδρα",
    "Genitive_sg": "ἀνδρός",
    "Dative_sg": "ἀνδρί",
    "Nominative_pl": "ἄνδρες",
    "Vocative_pl": "ἄνδρες",
    "Accusative_pl": "ἄνδρας",
    "Genitive_pl": "ἀνδρῶν",
    "Dative_pl": "ἀνδράσι"
  },
  "mousa": {
    "type": "noun",
    "lemma": "μούσα",
    "Nominative_sg": "μούσα",
    "Vocative_sg": "μούσα",
    "Accusative_sg": "μούσαν",
    "Genitive_sg": "μούσης",
    "Dative_sg": "μούσῃ",
    "Nominative_pl": "μοῦσαι",
    "Vocative_pl": "μοῦσαι",
    "Accusative_pl": "μούσας",
    "Genitive_pl": "μουσῶν",
    "Dative_pl": "μούσαις"
  },
  "logos": {
    "type": "noun",
    "lemma": "λόγος",
    "Nominative_sg": "λόγος",
    "Vocative_sg": "λόγε",
    "Accusative_sg": "λόγον",
    "Genitive_sg": "λόγου",
    "Dative_sg": "λόγῳ",
    "Nominative_pl": "λόγοι",
    "Vocative_pl": "λόγοι",
    "Accusative_pl": "λόγους",
    "Genitive_pl": "λόγων",
    "Dative_pl": "λόγοις"
  },
  "pater": {
    "type": "noun",
    "lemma": "πατήρ",
    "Nominative_sg": "πατήρ",
    "Vocative_sg": "πάτερ",
    "Accusative_sg": "πατέρα",
    "Genitive_sg": "πατρός",
    "Dative_sg": "πατρί",
    "Nominative_pl": "πατέρες",
    "Vocative_pl": "πατέρες",
    "Accusative_pl": "πατέρας",
    "Genitive_pl": "πατέρων",
    "Dative_pl": "πατράσι"
  },
  "chora": {
    "type": "noun",
    "lemma": "χώρα",
    "Nominative_sg": "χώρα",
    "Vocative_sg": "χώρα",
    "Accusative_sg": "χώραν",
    "Genitive_sg": "χώρας",
    "Dative_sg": "χώρᾳ",
    "Nominative_pl": "χῶραι",
    "Vocative_pl": "χῶραι",
    "Accusative_pl": "χώρας",
    "Genitive_pl": "χωρῶν",
    "Dative_pl": "χώραις"
  },
  "time": {
    "type": "noun",
    "lemma": "τιμή",
    "Nominative_sg": "τιμή",
    "Vocative_sg": "τιμή",
    "Accusative_sg": "τιμήν",
    "Genitive_sg": "τιμῆς",
    "Dative_sg": "τιμῇ",
    "Nominative_pl": "τιμαί",
    "Vocative_pl": "τιμαί",
    "Accusative_pl": "τιμάς",
    "Genitive_pl": "τιμῶν",
    "Dative_pl": "τιμαῖς"
  },
  "nautas": {
    "type": "noun",
    "lemma": "ναύτης",
    "Nominative_sg": "ναύτης",
    "Vocative_sg": "ναῦτα",
    "Accusative_sg": "ναύτην",
    "Genitive_sg": "ναύτου",
    "Dative_sg": "ναύτῃ",
    "Nominative_pl": "ναῦται",
    "Vocative_pl": "ναῦται",
    "Accusative_pl": "ναύτας",
    "Genitive_pl": "ναυτῶν",
    "Dative_pl": "ναύταις"
  },
  "doron": {
    "type": "noun",
    "lemma": "δῶρον",
    "Nominative_sg": "δῶρον",
    "Vocative_sg": "δῶρον",
    "Accusative_sg": "δῶρον",
    "Genitive_sg": "δώρου",
    "Dative_sg": "δώρῳ",
    "Nominative_pl": "δῶρα",
    "Vocative_pl": "δῶρα",
    "Accusative_pl": "δῶρα",
    "Genitive_pl": "δώρων",
    "Dative_pl": "δώροις"
  },
  "phylax": {
    "type": "noun",
    "lemma": "φύλαξ",
    "Nominative_sg": "φύλαξ",
    "Vocative_sg": "φύλαξ",
    "Accusative_sg": "φύλακα",
    "Genitive_sg": "φύλακος",
    "Dative_sg": "φύλακι",
    "Nominative_pl": "φύλακες",
    "Vocative_pl": "φύλακες",
    "Accusative_pl": "φύλακας",
    "Genitive_pl": "φυλάκων",
    "Dative_pl": "φύλαξι"
  },
  "soma": {
    "type": "noun",
    "lemma": "σῶμα",
    "Nominative_sg": "σῶμα",
    "Vocative_sg": "σῶμα",
    "Accusative_sg": "σῶμα",
    "Genitive_sg": "σώματος",
    "Dative_sg": "σώματι",
    "Nominative_pl": "σώματα",
    "Vocative_pl": "σώματα",
    "Accusative_pl": "σώματα",
    "Genitive_pl": "σωμάτων",
    "Dative_pl": "σώμασι"
  },
  "elpis": {
    "type": "noun",
    "lemma": "ἐλπίς",
    "Nominative_sg": "ἐλπίς",
    "Vocative_sg": "ἐλπί",
    "Accusative_sg": "ἐλπίδα",
    "Genitive_sg": "ἐλπίδος",
    "Dative_sg": "ἐλπίδι",
    "Nominative_pl": "ἐλπίδες",
    "Vocative_pl": "ἐλπίδες",
    "Accusative_pl": "ἐλπίδας",
    "Genitive_pl": "ἐλπίδων",
    "Dative_pl": "ἐλπίσι"
  },
  "rhetor": {
    "type": "noun",
    "lemma": "ῥήτωρ",
    "Nominative_sg": "ῥήτωρ",
    "Vocative_sg": "ῥῆτορ",
    "Accusative_sg": "ῥήτορα",
    "Genitive_sg": "ῥήτορος",
    "Dative_sg": "ῥήτορι",
    "Nominative_pl": "ῥήτορες",
    "Vocative_pl": "ῥήτορες",
    "Accusative_pl": "ῥήτορας",
    "Genitive_pl": "ῥητόρων",
    "Dative_pl": "ῥήτορσι"
  },
  "gyne": {
    "type": "noun",
    "lemma": "γυνή",
    "Nominative_sg": "γυνή",
    "Vocative_sg": "γύναι",
    "Accusative_sg": "γυναῖκα",
    "Genitive_sg": "γυναικός",
    "Dative_sg": "γυναικί",
    "Nominative_pl": "γυναῖκες",
    "Vocative_pl": "γυναῖκες",
    "Accusative_pl": "γυναῖκας",
    "Genitive_pl": "γυναικῶν",
    "Dative_pl": "γυναιξί"
  },
  "polis": {
    "type": "noun",
    "lemma": "πόλις",
    "Nominative_sg": "πόλις",
    "Vocative_sg": "πόλι",
    "Accusative_sg": "πόλιν",
    "Genitive_sg": "πόλεως",
    "Dative_sg": "πόλει",
    "Nominative_pl": "πόλεις",
    "Vocative_pl": "πόλεις",
    "Accusative_pl": "πόλεις",
    "Genitive_pl": "πόλεων",
    "Dative_pl": "πόλεσι"
  },
  "article": {
    "type": "article",
    "lemma": "ὁ, ἡ, τό",
    "masculine": {
      "Nominative_sg": "ὁ",
      "Vocative_sg": "ὁ",
      "Accusative_sg": "τόν",
      "Genitive_sg": "τοῦ",
      "Dative_sg": "τῷ",
      "Nominative_pl": "οἱ",
      "Vocative_pl": "οἱ",
      "Accusative_pl": "τούς",
      "Genitive_pl": "τῶν",
      "Dative_pl": "τοῖς"
    },
    "feminine": {
      "Nominative_sg": "ἡ",
      "Vocative_sg": "ἡ",
      "Accusative_sg": "τήν",
      "Genitive_sg": "τῆς",
      "Dative_sg": "τῇ",
      "Nominative_pl": "αἱ",
      "Vocative_pl": "αἱ",
      "Accusative_pl": "τάς",
      "Genitive_pl": "τῶν",
      "Dative_pl": "ταῖς"
    },
    "neuter": {
      "Nominative_sg": "τό",
      "Vocative_sg": "τό",
      "Accusative_sg": "τό",
      "Genitive_sg": "τοῦ",
      "Dative_sg": "τῷ",
      "Nominative_pl": "τά",
      "Vocative_pl": "τά",
      "Accusative_pl": "τά",
      "Genitive_pl": "τῶν",
      "Dative_pl": "τοῖς"
    }
  },
  "agathos": {
    "type": "adjective_3termination",
    "lemma": "ἀγαθός, ἀγαθή, ἀγαθόν",
    "masculine": {
      "Nominative_sg": "ἀγαθός",
      "Vocative_sg": "ἀγαθέ",
      "Accusative_sg": "ἀγαθόν",
      "Genitive_sg": "ἀγαθοῦ",
      "Dative_sg": "ἀγαθῷ",
      "Nominative_pl": "ἀγαθοί",
      "Vocative_pl": "ἀγαθοί",
      "Accusative_pl": "ἀγαθούς",
      "Genitive_pl": "ἀγαθῶν",
      "Dative_pl": "ἀγαθοῖς"
    },
    "feminine": {
      "Nominative_sg": "ἀγαθή",
      "Vocative_sg": "ἀγαθή",
      "Accusative_sg": "ἀγαθήν",
      "Genitive_sg": "ἀγαθῆς",
      "Dative_sg": "ἀγαθῇ",
      "Nominative_pl": "ἀγαθαί",
      "Vocative_pl": "ἀγαθαί",
      "Accusative_pl": "ἀγαθάς",
      "Genitive_pl": "ἀγαθῶν",
      "Dative_pl": "ἀγαθαῖς"
    },
    "neuter": {
      "Nominative_sg": "ἀγαθόν",
      "Vocative_sg": "ἀγαθόν",
      "Accusative_sg": "ἀγαθόν",
      "Genitive_sg": "ἀγαθοῦ",
      "Dative_sg": "ἀγαθῷ",
      "Nominative_pl": "ἀγαθά",
      "Vocative_pl": "ἀγαθά",
      "Accusative_pl": "ἀγαθά",
      "Genitive_pl": "ἀγαθῶν",
      "Dative_pl": "ἀγαθοῖς"
    }
  },
  "chryseos": {
    "type": "adjective_3termination",
    "lemma": "χρύσεος, χρυσέα, χρύσεον",
    "masculine": {
      "Nominative_sg": "χρύσεος",
      "Vocative_sg": "χρύσεε",
      "Accusative_sg": "χρύσεον",
      "Genitive_sg": "χρυσέου",
      "Dative_sg": "χρυσέῳ",
      "Nominative_pl": "χρύσεοι",
      "Vocative_pl": "χρύσεοι",
      "Accusative_pl": "χρυσέους",
      "Genitive_pl": "χρυσέων",
      "Dative_pl": "χρυσέοις"
    },
    "feminine": {
      "Nominative_sg": "χρυσέα",
      "Vocative_sg": "χρυσέα",
      "Accusative_sg": "χρυσέαν",
      "Genitive_sg": "χρυσέας",
      "Dative_sg": "χρυσέᾳ",
      "Nominative_pl": "χρύσεαι",
      "Vocative_pl": "χρύσεαι",
      "Accusative_pl": "χρυσέας",
      "Genitive_pl": "χρυσέων",
      "Dative_pl": "χρυσέαις"
    },
    "neuter": {
      "Nominative_sg": "χρύσεον",
      "Vocative_sg": "χρύσεον",
      "Accusative_sg": "χρύσεον",
      "Genitive_sg": "χρυσέου",
      "Dative_sg": "χρυσέῳ",
      "Nominative_pl": "χρύσεα",
      "Vocative_pl": "χρύσεα",
      "Accusative_pl": "χρύσεα",
      "Genitive_pl": "χρυσέων",
      "Dative_pl": "χρυσέοις"
    }
  },
  "adikos": {
    "type": "adjective_2termination",
    "lemma": "ἄδικος, ἄδικον",
    "masculine": {
      "Nominative_sg": "ἄδικος",
      "Vocative_sg": "ἄδικε",
      "Accusative_sg": "ἄδικον",
      "Genitive_sg": "ἀδίκου",
      "Dative_sg": "ἀδίκῳ",
      "Nominative_pl": "ἄδικοι",
      "Vocative_pl": "ἄδικοι",
      "Accusative_pl": "ἀδίκους",
      "Genitive_pl": "ἀδίκων",
      "Dative_pl": "ἀδίκοις"
    },
    "feminine": {
      "Nominative_sg": "ἄδικος",
      "Vocative_sg": "ἄδικε",
      "Accusative_sg": "ἄδικον",
      "Genitive_sg": "ἀδίκου",
      "Dative_sg": "ἀδίκῳ",
      "Nominative_pl": "ἄδικοι",
      "Vocative_pl": "ἄδικοι",
      "Accusative_pl": "ἀδίκους",
      "Genitive_pl": "ἀδίκων",
      "Dative_pl": "ἀδίκοις"
    },
    "neuter": {
      "Nominative_sg": "ἄδικον",
      "Vocative_sg": "ἄδικον",
      "Accusative_sg": "ἄδικον",
      "Genitive_sg": "ἀδίκου",
      "Dative_sg": "ἀδίκῳ",
      "Nominative_pl": "ἄδικα",
      "Vocative_pl": "ἄδικα",
      "Accusative_pl": "ἄδικα",
      "Genitive_pl": "ἀδίκων",
      "Dative_pl": "ἀδίκοις"
    }
  },
  "megas": {
    "type": "adjective_3termination",
    "lemma": "μέγας, μεγάλη, μέγα",
    "masculine": {
      "Nominative_sg": "μέγας",
      "Vocative_sg": "μέγα",
      "Accusative_sg": "μέγαν",
      "Genitive_sg": "μεγάλου",
      "Dative_sg": "μεγάλῳ",
      "Nominative_pl": "μεγάλοι",
      "Vocative_pl": "μεγάλοι",
      "Accusative_pl": "μεγάλους",
      "Genitive_pl": "μεγάλων",
      "Dative_pl": "μεγάλοις"
    },
    "feminine": {
      "Nominative_sg": "μεγάλη",
      "Vocative_sg": "μεγάλη",
      "Accusative_sg": "μεγάλην",
      "Genitive_sg": "μεγάλης",
      "Dative_sg": "μεγάλῃ",
      "Nominative_pl": "μεγάλαι",
      "Vocative_pl": "μεγάλαι",
      "Accusative_pl": "μεγάλας",
      "Genitive_pl": "μεγάλων",
      "Dative_pl": "μεγάλαις"
    },
    "neuter": {
      "Nominative_sg": "μέγα",
      "Vocative_sg": "μέγα",
      "Accusative_sg": "μέγα",
      "Genitive_sg": "μεγάλου",
      "Dative_sg": "μεγάλῳ",
      "Nominative_pl": "μεγάλα",
      "Vocative_pl": "μεγάλα",
      "Accusative_pl": "μεγάλα",
      "Genitive_pl": "μεγάλων",
      "Dative_pl": "μεγάλοις"
    }
  },
  "polys": {
    "type": "adjective_3termination",
    "lemma": "πολύς, πολλή, πολύ",
    "masculine": {
      "Nominative_sg": "πολύς",
      "Vocative_sg": "πολύ",
      "Accusative_sg": "πολύν",
      "Genitive_sg": "πολλοῦ",
      "Dative_sg": "πολλῷ",
      "Nominative_pl": "πολλοί",
      "Vocative_pl": "πολλοί",
      "Accusative_pl": "πολλούς",
      "Genitive_pl": "πολλῶν",
      "Dative_pl": "πολλοῖς"
    },
    "feminine": {
      "Nominative_sg": "πολλή",
      "Vocative_sg": "πολλή",
      "Accusative_sg": "πολλήν",
      "Genitive_sg": "πολλῆς",
      "Dative_sg": "πολλῇ",
      "Nominative_pl": "πολλαί",
      "Vocative_pl": "πολλαί",
      "Accusative_pl": "πολλάς",
      "Genitive_pl": "πολλῶν",
      "Dative_pl": "πολλαῖς"
    },
    "neuter": {
      "Nominative_sg": "πολύ",
      "Vocative_sg": "πολύ",
      "Accusative_sg": "πολύ",
      "Genitive_sg": "πολλοῦ",
      "Dative_sg": "πολλῷ",
      "Nominative_pl": "πολλά",
      "Vocative_pl": "πολλά",
      "Accusative_pl": "πολλά",
      "Genitive_pl": "πολλῶν",
      "Dative_pl": "πολλοῖς"
    }
  },
  "alethes": {
    "type": "adjective_2termination",
    "lemma": "ἀληθής, ἀληθές",
    "masculine": {
      "Nominative_sg": "ἀληθής",
      "Vocative_sg": "ἀληθές",
      "Accusative_sg": "ἀληθῆ",
      "Genitive_sg": "ἀληθοῦς",
      "Dative_sg": "ἀληθεῖ",
      "Nominative_pl": "ἀληθεῖς",
      "Vocative_pl": "ἀληθεῖς",
      "Accusative_pl": "ἀληθεῖς",
      "Genitive_pl": "ἀληθῶν",
      "Dative_pl": "ἀληθέσι"
    },
    "feminine": {
      "Nominative_sg": "ἀληθής",
      "Vocative_sg": "ἀληθές",
      "Accusative_sg": "ἀληθῆ",
      "Genitive_sg": "ἀληθοῦς",
      "Dative_sg": "ἀληθεῖ",
      "Nominative_pl": "ἀληθεῖς",
      "Vocative_pl": "ἀληθεῖς",
      "Accusative_pl": "ἀληθεῖς",
      "Genitive_pl": "ἀληθῶν",
      "Dative_pl": "ἀληθέσι"
    },
    "neuter": {
      "Nominative_sg": "ἀληθές",
      "Vocative_sg": "ἀληθές",
      "Accusative_sg": "ἀληθές",
      "Genitive_sg": "ἀληθοῦς",
      "Dative_sg": "ἀληθεῖ",
      "Nominative_pl": "ἀληθῆ",
      "Vocative_pl": "ἀληθῆ",
      "Accusative_pl": "ἀληθῆ",
      "Genitive_pl": "ἀληθῶν",
      "Dative_pl": "ἀληθέσι"
    }
  },
  "hedys": {
    "type": "adjective_3termination",
    "lemma": "ἡδύς, ἡδεῖα, ἡδύ",
    "masculine": {
      "Nominative_sg": "ἡδύς",
      "Vocative_sg": "ἡδύ",
      "Accusative_sg": "ἡδύν",
      "Genitive_sg": "ἡδέος",
      "Dative_sg": "ἡδεῖ",
      "Nominative_pl": "ἡδεῖς",
      "Vocative_pl": "ἡδεῖς",
      "Accusative_pl": "ἡδεῖς",
      "Genitive_pl": "ἡδέων",
      "Dative_pl": "ἡδέσι"
    },
    "feminine": {
      "Nominative_sg": "ἡδεῖα",
      "Vocative_sg": "ἡδεῖα",
      "Accusative_sg": "ἡδεῖαν",
      "Genitive_sg": "ἡδείας",
      "Dative_sg": "ἡδείᾳ",
      "Nominative_pl": "ἡδεῖαι",
      "Vocative_pl": "ἡδεῖαι",
      "Accusative_pl": "ἡδείας",
      "Genitive_pl": "ἡδειῶν",
      "Dative_pl": "ἡδείαις"
    },
    "neuter": {
      "Nominative_sg": "ἡδύ",
      "Vocative_sg": "ἡδύ",
      "Accusative_sg": "ἡδύ",
      "Genitive_sg": "ἡδέος",
      "Dative_sg": "ἡδεῖ",
      "Nominative_pl": "ἡδέα",
      "Vocative_pl": "ἡδέα",
      "Accusative_pl": "ἡδέα",
      "Genitive_pl": "ἡδέων",
      "Dative_pl": "ἡδέσι"
    }
  },
  "talas": {
    "type": "adjective_3termination",
    "lemma": "τάλας, τάλαινα, τάλαν",
    "masculine": {
      "Nominative_sg": "τάλας",
      "Vocative_sg": "τάλαν",
      "Accusative_sg": "τάλανα",
      "Genitive_sg": "τάλανος",
      "Dative_sg": "τάλανι",
      "Nominative_pl": "τάλανες",
      "Vocative_pl": "τάλανες",
      "Accusative_pl": "τάλανας",
      "Genitive_pl": "ταλάνων",
      "Dative_pl": "τάλασι"
    },
    "feminine": {
      "Nominative_sg": "τάλαινα",
      "Vocative_sg": "τάλαινα",
      "Accusative_sg": "τάλαιναν",
      "Genitive_sg": "ταλαίνης",
      "Dative_sg": "ταλαίνῃ",
      "Nominative_pl": "τάλαιναι",
      "Vocative_pl": "τάλαιναι",
      "Accusative_pl": "ταλαίνας",
      "Genitive_pl": "ταλαινῶν",
      "Dative_pl": "ταλαίναις"
    },
    "neuter": {
      "Nominative_sg": "τάλαν",
      "Vocative_sg": "τάλαν",
      "Accusative_sg": "τάλαν",
      "Genitive_sg": "τάλανος",
      "Dative_sg": "τάλανι",
      "Nominative_pl": "τάλανα",
      "Vocative_pl": "τάλανα",
      "Accusative_pl": "τάλανα",
      "Genitive_pl": "ταλάνων",
      "Dative_pl": "τάλασι"
    }
  },
  "paon": {
    "type": "adjective_3termination",
    "lemma": "παύων, παύουσα, παῦον",
    "masculine": {
      "Nominative_sg": "παύων",
      "Vocative_sg": "παύων",
      "Accusative_sg": "παύοντα",
      "Genitive_sg": "παύοντος",
      "Dative_sg": "παύοντι",
      "Nominative_pl": "παύοντες",
      "Vocative_pl": "παύοντες",
      "Accusative_pl": "παύοντας",
      "Genitive_pl": "παυόντων",
      "Dative_pl": "παύουσι"
    },
    "feminine": {
      "Nominative_sg": "παύουσα",
      "Vocative_sg": "παύουσα",
      "Accusative_sg": "παύουσαν",
      "Genitive_sg": "παυούσης",
      "Dative_sg": "παυούσῃ",
      "Nominative_pl": "παύουσαι",
      "Vocative_pl": "παύουσαι",
      "Accusative_pl": "παυούσας",
      "Genitive_pl": "παυουσῶν",
      "Dative_pl": "παυούσαις"
    },
    "neuter": {
      "Nominative_sg": "παῦον",
      "Vocative_sg": "παῦον",
      "Accusative_sg": "παῦον",
      "Genitive_sg": "παύοντος",
      "Dative_sg": "παύοντι",
      "Nominative_pl": "παύοντα",
      "Vocative_pl": "παύοντα",
      "Accusative_pl": "παύοντα",
      "Genitive_pl": "παυόντων",
      "Dative_pl": "παύουσι"
    }
  },
  "pas": {
    "type": "adjective_3termination",
    "lemma": "πᾶς, πᾶσα, πᾶν",
    "masculine": {
      "Nominative_sg": "πᾶς",
      "Vocative_sg": "πᾶς",
      "Accusative_sg": "πάντα",
      "Genitive_sg": "παντός",
      "Dative_sg": "παντί",
      "Nominative_pl": "πάντες",
      "Vocative_pl": "πάντες",
      "Accusative_pl": "πάντας",
      "Genitive_pl": "πάντων",
      "Dative_pl": "πᾶσι"
    },
    "feminine": {
      "Nominative_sg": "πᾶσα",
      "Vocative_sg": "πᾶσα",
      "Accusative_sg": "πᾶσαν",
      "Genitive_sg": "πάσης",
      "Dative_sg": "πάσῃ",
      "Nominative_pl": "πᾶσαι",
      "Vocative_pl": "πᾶσαι",
      "Accusative_pl": "πάσας",
      "Genitive_pl": "πασῶν",
      "Dative_pl": "πάσαις"
    },
    "neuter": {
      "Nominative_sg": "πᾶν",
      "Vocative_sg": "πᾶν",
      "Accusative_sg": "πᾶν",
      "Genitive_sg": "παντός",
      "Dative_sg": "παντί",
      "Nominative_pl": "πάντα",
      "Vocative_pl": "πάντα",
      "Accusative_pl": "πάντα",
      "Genitive_pl": "πάντων",
      "Dative_pl": "πᾶσι"
    }
  },
  "pausas": {
    "type": "adjective_3termination",
    "lemma": "παύσας, παύσασα, παῦσαν",
    "masculine": {
      "Nominative_sg": "παύσας",
      "Vocative_sg": "παύσας",
      "Accusative_sg": "παύσαντα",
      "Genitive_sg": "παύσαντος",
      "Dative_sg": "παύσαντι",
      "Nominative_pl": "παύσαντες",
      "Vocative_pl": "παύσαντες",
      "Accusative_pl": "παύσαντας",
      "Genitive_pl": "παυσάντων",
      "Dative_pl": "παύσασι"
    },
    "feminine": {
      "Nominative_sg": "παύσασα",
      "Vocative_sg": "παύσασα",
      "Accusative_sg": "παύσασαν",
      "Genitive_sg": "παυσάσης",
      "Dative_sg": "παυσάσῃ",
      "Nominative_pl": "παύσασαι",
      "Vocative_pl": "παύσασαι",
      "Accusative_pl": "παυσάσας",
      "Genitive_pl": "παυσασῶν",
      "Dative_pl": "παυσάσαις"
    },
    "neuter": {
      "Nominative_sg": "παῦσαν",
      "Vocative_sg": "παῦσαν",
      "Accusative_sg": "παῦσαν",
      "Genitive_sg": "παύσαντος",
      "Dative_sg": "παύσαντι",
      "Nominative_pl": "παύσαντα",
      "Vocative_pl": "παύσαντα",
      "Accusative_pl": "παύσαντα",
      "Genitive_pl": "παυσάντων",
      "Dative_pl": "παύσασι"
    }
  },
  "charieis": {
    "type": "adjective_3termination",
    "lemma": "χαρίεις, χαρίεσσα, χαρίεν",
    "masculine": {
      "Nominative_sg": "χαρίεις",
      "Vocative_sg": "χαρίεν",
      "Accusative_sg": "χαρίεντα",
      "Genitive_sg": "χαρίεντος",
      "Dative_sg": "χαρίεντι",
      "Nominative_pl": "χαρίεντες",
      "Vocative_pl": "χαρίεντες",
      "Accusative_pl": "χαρίεντας",
      "Genitive_pl": "χαριέντων",
      "Dative_pl": "χαρίεσι"
    },
    "feminine": {
      "Nominative_sg": "χαρίεσσα",
      "Vocative_sg": "χαρίεσσα",
      "Accusative_sg": "χαρίεσσαν",
      "Genitive_sg": "χαριέσσης",
      "Dative_sg": "χαριέσσῃ",
      "Nominative_pl": "χαρίεσσαι",
      "Vocative_pl": "χαρίεσσαι",
      "Accusative_pl": "χαριέσσας",
      "Genitive_pl": "χαριεσσῶν",
      "Dative_pl": "χαριέσσαις"
    },
    "neuter": {
      "Nominative_sg": "χαρίεν",
      "Vocative_sg": "χαρίεν",
      "Accusative_sg": "χαρίεν",
      "Genitive_sg": "χαρίεντος",
      "Dative_sg": "χαρίεντι",
      "Nominative_pl": "χαρίεντα",
      "Vocative_pl": "χαρίεντα",
      "Accusative_pl": "χαρίεντα",
      "Genitive_pl": "χαριέντων",
      "Dative_pl": "χαρίεσι"
    }
  },
  "paustheis": {
    "type": "adjective_3termination",
    "lemma": "παυσθείς, παυσθεῖσα, παυσθέν",
    "masculine": {
      "Nominative_sg": "παυσθείς",
      "Vocative_sg": "παυσθείς",
      "Accusative_sg": "παυσθέντα",
      "Genitive_sg": "παυσθέντος",
      "Dative_sg": "παυσθέντι",
      "Nominative_pl": "παυσθέντες",
      "Vocative_pl": "παυσθέντες",
      "Accusative_pl": "παυσθέντας",
      "Genitive_pl": "παυσθέντων",
      "Dative_pl": "παυσθεῖσι"
    },
    "feminine": {
      "Nominative_sg": "παυσθεῖσα",
      "Vocative_sg": "παυσθεῖσα",
      "Accusative_sg": "παυσθεῖσαν",
      "Genitive_sg": "παυσθείσης",
      "Dative_sg": "παυσθείσῃ",
      "Nominative_pl": "παυσθεῖσαι",
      "Vocative_pl": "παυσθεῖσαι",
      "Accusative_pl": "παυσθείσας",
      "Genitive_pl": "παυσθεισῶν",
      "Dative_pl": "παυσθείσαις"
    },
    "neuter": {
      "Nominative_sg": "παυσθέν",
      "Vocative_sg": "παυσθέν",
      "Accusative_sg": "παυσθέν",
      "Genitive_sg": "παυσθέντος",
      "Dative_sg": "παυσθέντι",
      "Nominative_pl": "παυσθέντα",
      "Vocative_pl": "παυσθέντα",
      "Accusative_pl": "παυσθέντα",
      "Genitive_pl": "παυσθέντων",
      "Dative_pl": "παυσθεῖσι"
    }
  },
  "pepaukos": {
    "type": "adjective_3termination",
    "lemma": "πεπαυκώς, πεπαυκυῖα, πεπαυκός",
    "masculine": {
      "Nominative_sg": "πεπαυκώς",
      "Vocative_sg": "πεπαυκώς",
      "Accusative_sg": "πεπαυκότα",
      "Genitive_sg": "πεπαυκότος",
      "Dative_sg": "πεπαυκότι",
      "Nominative_pl": "πεπαυκότες",
      "Vocative_pl": "πεπαυκότες",
      "Accusative_pl": "πεπαυκότας",
      "Genitive_pl": "πεπαυκότων",
      "Dative_pl": "πεπαυκόσι"
    },
    "feminine": {
      "Nominative_sg": "πεπαυκυῖα",
      "Vocative_sg": "πεπαυκυῖα",
      "Accusative_sg": "πεπαυκυῖαν",
      "Genitive_sg": "πεπαυκυίας",
      "Dative_sg": "πεπαυκυίᾳ",
      "Nominative_pl": "πεπαυκυῖαι",
      "Vocative_pl": "πεπαυκυῖαι",
      "Accusative_pl": "πεπαυκυίας",
      "Genitive_pl": "πεπαυκυιῶν",
      "Dative_pl": "πεπαυκυίαις"
    },
    "neuter": {
      "Nominative_sg": "πεπαυκός",
      "Vocative_sg": "πεπαυκός",
      "Accusative_sg": "πεπαυκός",
      "Genitive_sg": "πεπαυκότος",
      "Dative_sg": "πεπαυκότι",
      "Nominative_pl": "πεπαυκότα",
      "Vocative_pl": "πεπαυκότα",
      "Accusative_pl": "πεπαυκότα",
      "Genitive_pl": "πεπαυκότων",
      "Dative_pl": "πεπαυκόσι"
    }
  },
  "ego": {
    "type": "pronoun_personal",
    "lemma": "ἐγώ",
    "Nominative_sg": "ἐγώ",
    "Accusative_sg": "ἐμέ",
    "Genitive_sg": "ἐμοῦ",
    "Dative_sg": "ἐμοί",
    "Nominative_pl": "ἡμεῖς",
    "Accusative_pl": "ἡμᾶς",
    "Genitive_pl": "ἡμῶν",
    "Dative_pl": "ἡμῖν"
  },
  "sy": {
    "type": "pronoun_personal",
    "lemma": "σύ",
    "Nominative_sg": "σύ",
    "Accusative_sg": "σέ",
    "Genitive_sg": "σοῦ",
    "Dative_sg": "σοί",
    "Nominative_pl": "ὑμεῖς",
    "Accusative_pl": "ὑμᾶς",
    "Genitive_pl": "ὑμῶν",
    "Dative_pl": "ὑμῖν"
  },
  "autos": {
    "type": "pronoun_gender",
    "lemma": "αὐτός, αὐτή, αὐτό",
    "masculine": {
      "Nominative_sg": "αὐτός",
      "Accusative_sg": "αὐτόν",
      "Genitive_sg": "αὐτοῦ",
      "Dative_sg": "αὐτῷ",
      "Nominative_pl": "αὐτοί",
      "Accusative_pl": "αὐτούς",
      "Genitive_pl": "αὐτῶν",
      "Dative_pl": "αὐτοῖς"
    },
    "feminine": {
      "Nominative_sg": "αὐτή",
      "Accusative_sg": "αὐτήν",
      "Genitive_sg": "αὐτῆς",
      "Dative_sg": "αὐτῇ",
      "Nominative_pl": "αὐταί",
      "Accusative_pl": "αὐτάς",
      "Genitive_pl": "αὐτῶν",
      "Dative_pl": "αὐταῖς"
    },
    "neuter": {
      "Nominative_sg": "αὐτό",
      "Accusative_sg": "αὐτό",
      "Genitive_sg": "αὐτοῦ",
      "Dative_sg": "αὐτῷ",
      "Nominative_pl": "αὐτά",
      "Accusative_pl": "αὐτά",
      "Genitive_pl": "αὐτῶν",
      "Dative_pl": "αὐτοῖς"
    }
  },
  "houtos": {
    "type": "pronoun_gender",
    "lemma": "οὗτος, αὕτη, τοῦτο",
    "masculine": {
      "Nominative_sg": "οὗτος",
      "Accusative_sg": "τοῦτον",
      "Genitive_sg": "τούτου",
      "Dative_sg": "τούτῳ",
      "Nominative_pl": "οὗτοι",
      "Accusative_pl": "τούτους",
      "Genitive_pl": "τούτων",
      "Dative_pl": "τούτοις"
    },
    "feminine": {
      "Nominative_sg": "αὕτη",
      "Accusative_sg": "ταύτην",
      "Genitive_sg": "ταύτης",
      "Dative_sg": "ταύτῃ",
      "Nominative_pl": "αὗται",
      "Accusative_pl": "ταύτας",
      "Genitive_pl": "τούτων",
      "Dative_pl": "ταύταις"
    },
    "neuter": {
      "Nominative_sg": "τοῦτο",
      "Accusative_sg": "τοῦτο",
      "Genitive_sg": "τούτου",
      "Dative_sg": "τούτῳ",
      "Nominative_pl": "ταῦτα",
      "Accusative_pl": "ταῦτα",
      "Genitive_pl": "τούτων",
      "Dative_pl": "τούτοις"
    }
  },
  "hos": {
    "type": "pronoun_gender",
    "lemma": "ὅς, ἥ, ὅ",
    "masculine": {
      "Nominative_sg": "ὅς",
      "Accusative_sg": "ὅν",
      "Genitive_sg": "οὗ",
      "Dative_sg": "ᾧ",
      "Nominative_pl": "οἵ",
      "Accusative_pl": "οὕς",
      "Genitive_pl": "ὧν",
      "Dative_pl": "οἷς"
    },
    "feminine": {
      "Nominative_sg": "ἥ",
      "Accusative_sg": "ἥν",
      "Genitive_sg": "ἧς",
      "Dative_sg": "ᾗ",
      "Nominative_pl": "αἵ",
      "Accusative_pl": "ἅς",
      "Genitive_pl": "ὧν",
      "Dative_pl": "αἷς"
    },
    "neuter": {
      "Nominative_sg": "ὅ",
      "Accusative_sg": "ὅ",
      "Genitive_sg": "οὗ",
      "Dative_sg": "ᾧ",
      "Nominative_pl": "ἅ",
      "Accusative_pl": "ἅ",
      "Genitive_pl": "ὧν",
      "Dative_pl": "οἷς"
    }
  },
  "tis_interrog": {
    "type": "pronoun_gender",
    "lemma": "τίς, τί",
    "masculine": {
      "Nominative_sg": "τίς",
      "Accusative_sg": "τίνα",
      "Genitive_sg": "τίνος",
      "Dative_sg": "τίνι",
      "Nominative_pl": "τίνες",
      "Accusative_pl": "τίνας",
      "Genitive_pl": "τίνων",
      "Dative_pl": "τίσι"
    },
    "feminine": {
      "Nominative_sg": "τίς",
      "Accusative_sg": "τίνα",
      "Genitive_sg": "τίνος",
      "Dative_sg": "τίνι",
      "Nominative_pl": "τίνες",
      "Accusative_pl": "τίνας",
      "Genitive_pl": "τίνων",
      "Dative_pl": "τίσι"
    },
    "neuter": {
      "Nominative_sg": "τί",
      "Accusative_sg": "τί",
      "Genitive_sg": "τίνος",
      "Dative_sg": "τίνι",
      "Nominative_pl": "τίνα",
      "Accusative_pl": "τίνα",
      "Genitive_pl": "τίνων",
      "Dative_pl": "τίσι"
    }
  },
  "tis_indef": {
    "type": "pronoun_gender",
    "lemma": "τις, τι",
    "masculine": {
      "Nominative_sg": "τις",
      "Accusative_sg": "τινα",
      "Genitive_sg": "τινος",
      "Dative_sg": "τινι",
      "Nominative_pl": "τινες",
      "Accusative_pl": "τινας",
      "Genitive_pl": "τινων",
      "Dative_pl": "τισι"
    },
    "feminine": {
      "Nominative_sg": "τις",
      "Accusative_sg": "τινα",
      "Genitive_sg": "τινος",
      "Dative_sg": "τινι",
      "Nominative_pl": "τινες",
      "Accusative_pl": "τινας",
      "Genitive_pl": "τινων",
      "Dative_pl": "τισι"
    },
    "neuter": {
      "Nominative_sg": "τι",
      "Accusative_sg": "τι",
      "Genitive_sg": "τινος",
      "Dative_sg": "τινι",
      "Nominative_pl": "τινα",
      "Accusative_pl": "τινα",
      "Genitive_pl": "τινων",
      "Dative_pl": "τισι"
    }
  },
  "luo_pres_ind_act": {
    "type": "verb",
    "tense": "present",
    "mood": "indicative",
    "voice": "active",
    "lemma": "λύω",
    "1st_sg": "λύω",
    "2nd_sg": "λύεις",
    "3rd_sg": "λύει",
    "1st_pl": "λύομεν",
    "2nd_pl": "λύετε",
    "3rd_pl": "λύουσι"
  },
  "eimi_pres_ind_act": {
    "type": "verb",
    "tense": "present",
    "mood": "indicative",
    "voice": "active",
    "lemma": "εἰμί",
    "1st_sg": "εἰμί",
    "2nd_sg": "εἶ",
    "3rd_sg": "ἐστί",
    "1st_pl": "ἐσμέν",
    "2nd_pl": "ἐστέ",
    "3rd_pl": "εἰσί"
  },
  "luo_impf_ind_act": {
    "type": "verb",
    "tense": "imperfect",
    "mood": "indicative",
    "voice": "active",
    "lemma": "λύω",
    "1st_sg": "ἔλυον",
    "2nd_sg": "ἔλυες",
    "3rd_sg": "ἔλυε",
    "1st_pl": "ἐλύομεν",
    "2nd_pl": "ἐλύετε",
    "3rd_pl": "ἔλυον"
  },
  "eimi_impf_ind_act": {
    "type": "verb",
    "tense": "imperfect",
    "mood": "indicative",
    "voice": "active",
    "lemma": "εἰμί",
    "1st_sg": "ἦ",
    "2nd_sg": "ἦσθα",
    "3rd_sg": "ἦν",
    "1st_pl": "ἦμεν",
    "2nd_pl": "ἦτε",
    "3rd_pl": "ἦσαν"
  },
  "luo_aor_ind_act": {
    "type": "verb",
    "tense": "aorist",
    "mood": "indicative",
    "voice": "active",
    "lemma": "λύω",
    "1st_sg": "ἔλυσα",
    "2nd_sg": "ἔλυσας",
    "3rd_sg": "ἔλυσε",
    "1st_pl": "ἐλύσαμεν",
    "2nd_pl": "ἐλύσατε",
    "3rd_pl": "ἔλυσαν"
  },
  "phileo_pres_ind_act": {
    "type": "verb",
    "tense": "present",
    "mood": "indicative",
    "voice": "active",
    "lemma": "φιλέω",
    "1st_sg": "φιλῶ",
    "2nd_sg": "φιλεῖς",
    "3rd_sg": "φιλεῖ",
    "1st_pl": "φιλοῦμεν",
    "2nd_pl": "φιλεῖτε",
    "3rd_pl": "φιλοῦσι"
  },
  "phileo_impf_ind_act": {
    "type": "verb",
    "tense": "imperfect",
    "mood": "indicative",
    "voice": "active",
    "lemma": "φιλέω",
    "1st_sg": "ἐφίλουν",
    "2nd_sg": "ἐφίλεις",
    "3rd_sg": "ἐφίλει",
    "1st_pl": "ἐφιλοῦμεν",
    "2nd_pl": "ἐφιλεῖτε",
    "3rd_pl": "ἐφίλουν"
  },
  "phileo_aor_ind_act": {
    "type": "verb",
    "tense": "aorist",
    "mood": "indicative",
    "voice": "active",
    "lemma": "φιλέω",
    "1st_sg": "ἐφίλησα",
    "2nd_sg": "ἐφίλησας",
    "3rd_sg": "ἐφίλησε",
    "1st_pl": "ἐφιλήσαμεν",
    "2nd_pl": "ἐφιλήσατε",
    "3rd_pl": "ἐφίλησαν"
  },
  "timao_pres_ind_act": {
    "type": "verb",
    "tense": "present",
    "mood": "indicative",
    "voice": "active",
    "lemma": "τιμάω",
    "1st_sg": "τιμῶ",
    "2nd_sg": "τιμᾷς",
    "3rd_sg": "τιμᾷ",
    "1st_pl": "τιμῶμεν",
    "2nd_pl": "τιμᾶτε",
    "3rd_pl": "τιμῶσι"
  },
  "timao_impf_ind_act": {
    "type": "verb",
    "tense": "imperfect",
    "mood": "indicative",
    "voice": "active",
    "lemma": "τιμάω",
    "1st_sg": "ἐτίμων",
    "2nd_sg": "ἐτίμας",
    "3rd_sg": "ἐτίμα",
    "1st_pl": "ἐτιμῶμεν",
    "2nd_pl": "ἐτιμᾶτε",
    "3rd_pl": "ἐτίμων"
  },
  "timao_aor_ind_act": {
    "type": "verb",
    "tense": "aorist",
    "mood": "indicative",
    "voice": "active",
    "lemma": "τιμάω",
    "1st_sg": "ἐτίμησα",
    "2nd_sg": "ἐτίμησας",
    "3rd_sg": "ἐτίμησε",
    "1st_pl": "ἐτιμήσαμεν",
    "2nd_pl": "ἐτιμήσατε",
    "3rd_pl": "ἐτίμησαν"
  },
  "deloo_pres_ind_act": {
    "type": "verb",
    "tense": "present",
    "mood": "indicative",
    "voice": "active",
    "lemma": "δηλόω",
    "1st_sg": "δηλῶ",
    "2nd_sg": "δηλοῖς",
    "3rd_sg": "δηλοῖ",
    "1st_pl": "δηλοῦμεν",
    "2nd_pl": "δηλοῦτε",
    "3rd_pl": "δηλοῦσι"
  },
  "deloo_impf_ind_act": {
    "type": "verb",
    "tense": "imperfect",
    "mood": "indicative",
    "voice": "active",
    "lemma": "δηλόω",
    "1st_sg": "ἐδήλουν",
    "2nd_sg": "ἐδήλους",
    "3rd_sg": "ἐδήλου",
    "1st_pl": "ἐδηλοῦμεν",
    "2nd_pl": "ἐδηλοῦτε",
    "3rd_pl": "ἐδήλουν"
  },
  "deloo_aor_ind_act": {
    "type": "verb",
    "tense": "aorist",
    "mood": "indicative",
    "voice": "active",
    "lemma": "δηλόω",
    "1st_sg": "ἐδήλωσα",
    "2nd_sg": "ἐδήλωσας",
    "3rd_sg": "ἐδήλωσε",
    "1st_pl": "ἐδηλώσαμεν",
    "2nd_pl": "ἐδηλώσατε",
    "3rd_pl": "ἐδήλωσαν"
  },
  "luo_pres_ind_mid": {
    "type": "verb",
    "tense": "present",
    "mood": "indicative",
    "voice": "middle",
    "lemma": "λύω",
    "1st_sg": "λύομαι",
    "2nd_sg": "λύῃ",
    "3rd_sg": "λύεται",
    "1st_pl": "λυόμεθα",
    "2nd_pl": "λύεσθε",
    "3rd_pl": "λύονται"
  },
  "luo_pres_ind_pass": {
    "type": "verb",
    "tense": "present",
    "mood": "indicative",
    "voice": "passive",
    "lemma": "λύω",
    "1st_sg": "λύομαι",
    "2nd_sg": "λύῃ",
    "3rd_sg": "λύεται",
    "1st_pl": "λυόμεθα",
    "2nd_pl": "λύεσθε",
    "3rd_pl": "λύονται"
  },
  "luo_impf_ind_mid": {
    "type": "verb",
    "tense": "imperfect",
    "mood": "indicative",
    "voice": "middle",
    "lemma": "λύω",
    "1st_sg": "ἐλυόμην",
    "2nd_sg": "ἐλύου",
    "3rd_sg": "ἐλύετο",
    "1st_pl": "ἐλυόμεθα",
    "2nd_pl": "ἐλύεσθε",
    "3rd_pl": "ἐλύοντο"
  },
  "luo_impf_ind_pass": {
    "type": "verb",
    "tense": "imperfect",
    "mood": "indicative",
    "voice": "passive",
    "lemma": "λύω",
    "1st_sg": "ἐλυόμην",
    "2nd_sg": "ἐλύου",
    "3rd_sg": "ἐλύετο",
    "1st_pl": "ἐλυόμεθα",
    "2nd_pl": "ἐλύεσθε",
    "3rd_pl": "ἐλύοντο"
  },
  "luo_aor_ind_mid": {
    "type": "verb",
    "tense": "aorist",
    "mood": "indicative",
    "voice": "middle",
    "lemma": "λύω",
    "1st_sg": "ἐλυσάμην",
    "2nd_sg": "ἐλύσω",
    "3rd_sg": "ἐλύσατο",
    "1st_pl": "ἐλυσάμεθα",
    "2nd_pl": "ἐλύσασθε",
    "3rd_pl": "ἐλύσαντο"
  },
  "luo_aor_ind_pass": {
    "type": "verb",
    "tense": "aorist",
    "mood": "indicative",
    "voice": "passive",
    "lemma": "λύω",
    "1st_sg": "ἐλύθην",
    "2nd_sg": "ἐλύθης",
    "3rd_sg": "ἐλύθη",
    "1st_pl": "ἐλύθημεν",
    "2nd_pl": "ἐλύθητε",
    "3rd_pl": "ἐλύθησαν"
  },
  "phileo_pres_ind_mid": {
    "type": "verb",
    "tense": "present",
    "mood": "indicative",
    "voice": "middle",
    "lemma": "φιλέω",
    "1st_sg": "φιλοῦμαι",
    "2nd_sg": "φιλῇ",
    "3rd_sg": "φιλεῖται",
    "1st_pl": "φιλούμεθα",
    "2nd_pl": "φιλεῖσθε",
    "3rd_pl": "φιλοῦνται"
  },
  "phileo_pres_ind_pass": {
    "type": "verb",
    "tense": "present",
    "mood": "indicative",
    "voice": "passive",
    "lemma": "φιλέω",
    "1st_sg": "φιλοῦμαι",
    "2nd_sg": "φιλῇ",
    "3rd_sg": "φιλεῖται",
    "1st_pl": "φιλούμεθα",
    "2nd_pl": "φιλεῖσθε",
    "3rd_pl": "φιλοῦνται"
  },
  "phileo_impf_ind_mid": {
    "type": "verb",
    "tense": "imperfect",
    "mood": "indicative",
    "voice": "middle",
    "lemma": "φιλέω",
    "1st_sg": "ἐφιλούμην",
    "2nd_sg": "ἐφιλοῦ",
    "3rd_sg": "ἐφιλεῖτο",
    "1st_pl": "ἐφιλούμεθα",
    "2nd_pl": "ἐφιλεῖσθε",
    "3rd_pl": "ἐφιλοῦντο"
  },
  "phileo_impf_ind_pass": {
    "type": "verb",
    "tense": "imperfect",
    "mood": "indicative",
    "voice": "passive",
    "lemma": "φιλέω",
    "1st_sg": "ἐφιλούμην",
    "2nd_sg": "ἐφιλοῦ",
    "3rd_sg": "ἐφιλεῖτο",
    "1st_pl": "ἐφιλούμεθα",
    "2nd_pl": "ἐφιλεῖσθε",
    "3rd_pl": "ἐφιλοῦντο"
  },
  "phileo_aor_ind_mid": {
    "type": "verb",
    "tense": "aorist",
    "mood": "indicative",
    "voice": "middle",
    "lemma": "φιλέω",
    "1st_sg": "ἐφιλησάμην",
    "2nd_sg": "ἐφιλήσω",
    "3rd_sg": "ἐφιλήσατο",
    "1st_pl": "ἐφιλησάμεθα",
    "2nd_pl": "ἐφιλήσασθε",
    "3rd_pl": "ἐφιλήσαντο"
  },
  "phileo_aor_ind_pass": {
    "type": "verb",
    "tense": "aorist",
    "mood": "indicative",
    "voice": "passive",
    "lemma": "φιλέω",
    "1st_sg": "ἐφιλήθην",
    "2nd_sg": "ἐφιλήθης",
    "3rd_sg": "ἐφιλήθη",
    "1st_pl": "ἐφιλήθημεν",
    "2nd_pl": "ἐφιλήθητε",
    "3rd_pl": "ἐφιλήθησαν"
  },
  "timao_pres_ind_mid": {
    "type": "verb",
    "tense": "present",
    "mood": "indicative",
    "voice": "middle",
    "lemma": "τιμάω",
    "1st_sg": "τιμῶμαι",
    "2nd_sg": "τιμᾷ",
    "3rd_sg": "τιμᾶται",
    "1st_pl": "τιμώμεθα",
    "2nd_pl": "τιμᾶσθε",
    "3rd_pl": "τιμῶνται"
  },
  "timao_pres_ind_pass": {
    "type": "verb",
    "tense": "present",
    "mood": "indicative",
    "voice": "passive",
    "lemma": "τιμάω",
    "1st_sg": "τιμῶμαι",
    "2nd_sg": "τιμᾷ",
    "3rd_sg": "τιμᾶται",
    "1st_pl": "τιμώμεθα",
    "2nd_pl": "τιμᾶσθε",
    "3rd_pl": "τιμῶνται"
  },
  "timao_impf_ind_mid": {
    "type": "verb",
    "tense": "imperfect",
    "mood": "indicative",
    "voice": "middle",
    "lemma": "τιμάω",
    "1st_sg": "ἐτιμώμην",
    "2nd_sg": "ἐτιμῶ",
    "3rd_sg": "ἐτιμᾶτο",
    "1st_pl": "ἐτιμώμεθα",
    "2nd_pl": "ἐτιμᾶσθε",
    "3rd_pl": "ἐτιμῶντο"
  },
  "timao_impf_ind_pass": {
    "type": "verb",
    "tense": "imperfect",
    "mood": "indicative",
    "voice": "passive",
    "lemma": "τιμάω",
    "1st_sg": "ἐτιμώμην",
    "2nd_sg": "ἐτιμῶ",
    "3rd_sg": "ἐτιμᾶτο",
    "1st_pl": "ἐτιμώμεθα",
    "2nd_pl": "ἐτιμᾶσθε",
    "3rd_pl": "ἐτιμῶντο"
  },
  "timao_aor_ind_mid": {
    "type": "verb",
    "tense": "aorist",
    "mood": "indicative",
    "voice": "middle",
    "lemma": "τιμάω",
    "1st_sg": "ἐτιμησάμην",
    "2nd_sg": "ἐτιμήσω",
    "3rd_sg": "ἐτιμήσατο",
    "1st_pl": "ἐτιμησάμεθα",
    "2nd_pl": "ἐτιμήσασθε",
    "3rd_pl": "ἐτιμήσαντο"
  },
  "timao_aor_ind_pass": {
    "type": "verb",
    "tense": "aorist",
    "mood": "indicative",
    "voice": "passive",
    "lemma": "τιμάω",
    "1st_sg": "ἐτιμήθην",
    "2nd_sg": "ἐτιμήθης",
    "3rd_sg": "ἐτιμήθη",
    "1st_pl": "ἐτιμήθημεν",
    "2nd_pl": "ἐτιμήθητε",
    "3rd_pl": "ἐτιμήθησαν"
  },
  "deloo_pres_ind_mid": {
    "type": "verb",
    "tense": "present",
    "mood": "indicative",
    "voice": "middle",
    "lemma": "δηλόω",
    "1st_sg": "δηλοῦμαι",
    "2nd_sg": "δηλοῖ",
    "3rd_sg": "δηλοῦται",
    "1st_pl": "δηλούμεθα",
    "2nd_pl": "δηλοῦσθε",
    "3rd_pl": "δηλοῦνται"
  },
  "deloo_pres_ind_pass": {
    "type": "verb",
    "tense": "present",
    "mood": "indicative",
    "voice": "passive",
    "lemma": "δηλόω",
    "1st_sg": "δηλοῦμαι",
    "2nd_sg": "δηλοῖ",
    "3rd_sg": "δηλοῦται",
    "1st_pl": "δηλούμεθα",
    "2nd_pl": "δηλοῦσθε",
    "3rd_pl": "δηλοῦνται"
  },
  "deloo_impf_ind_mid": {
    "type": "verb",
    "tense": "imperfect",
    "mood": "indicative",
    "voice": "middle",
    "lemma": "δηλόω",
    "1st_sg": "ἐδηλούμην",
    "2nd_sg": "ἐδηλοῦ",
    "3rd_sg": "ἐδηλοῦτο",
    "1st_pl": "ἐδηλούμεθα",
    "2nd_pl": "ἐδηλοῦσθε",
    "3rd_pl": "ἐδηλοῦντο"
  },
  "deloo_impf_ind_pass": {
    "type": "verb",
    "tense": "imperfect",
    "mood": "indicative",
    "voice": "passive",
    "lemma": "δηλόω",
    "1st_sg": "ἐδηλούμην",
    "2nd_sg": "ἐδηλοῦ",
    "3rd_sg": "ἐδηλοῦτο",
    "1st_pl": "ἐδηλούμεθα",
    "2nd_pl": "ἐδηλοῦσθε",
    "3rd_pl": "ἐδηλοῦντο"
  },
  "deloo_aor_ind_mid": {
    "type": "verb",
    "tense": "aorist",
    "mood": "indicative",
    "voice": "middle",
    "lemma": "δηλόω",
    "1st_sg": "ἐδηλωσάμην",
    "2nd_sg": "ἐδηλώσω",
    "3rd_sg": "ἐδηλώσατο",
    "1st_pl": "ἐδηλωσάμεθα",
    "2nd_pl": "ἐδηλώσασθε",
    "3rd_pl": "ἐδηλώσαντο"
  },
  "deloo_aor_ind_pass": {
    "type": "verb",
    "tense": "aorist",
    "mood": "indicative",
    "voice": "passive",
    "lemma": "δηλόω",
    "1st_sg": "ἐδηλώθην",
    "2nd_sg": "ἐδηλώθης",
    "3rd_sg": "ἐδηλώθη",
    "1st_pl": "ἐδηλώθημεν",
    "2nd_pl": "ἐδηλώθητε",
    "3rd_pl": "ἐδηλώθησαν"
  },
  "luo_fut_ind_act": {
    "type": "verb",
    "tense": "future",
    "mood": "indicative",
    "voice": "active",
    "lemma": "λύω",
    "1st_sg": "λύσω",
    "2nd_sg": "λύσεις",
    "3rd_sg": "λύσει",
    "1st_pl": "λύσομεν",
    "2nd_pl": "λύσετε",
    "3rd_pl": "λύσουσι"
  },
  "luo_fut_ind_mid": {
    "type": "verb",
    "tense": "future",
    "mood": "indicative",
    "voice": "middle",
    "lemma": "λύω",
    "1st_sg": "λύσομαι",
    "2nd_sg": "λύσῃ",
    "3rd_sg": "λύσεται",
    "1st_pl": "λυσόμεθα",
    "2nd_pl": "λύσεσθε",
    "3rd_pl": "λύσονται"
  },
  "luo_fut_ind_pass": {
    "type": "verb",
    "tense": "future",
    "mood": "indicative",
    "voice": "passive",
    "lemma": "λύω",
    "1st_sg": "λυθήσομαι",
    "2nd_sg": "λυθήσῃ",
    "3rd_sg": "λυθήσεται",
    "1st_pl": "λυθησόμεθα",
    "2nd_pl": "λυθήσεσθε",
    "3rd_pl": "λυθήσονται"
  },
  "eimi_fut_ind_act": {
    "type": "verb",
    "tense": "future",
    "mood": "indicative",
    "voice": "active",
    "lemma": "εἰμί",
    "1st_sg": "ἔσομαι",
    "2nd_sg": "ἔσῃ",
    "3rd_sg": "ἔσται",
    "1st_pl": "ἐσόμεθα",
    "2nd_pl": "ἔσεσθε",
    "3rd_pl": "ἔσονται"
  },
  "phileo_fut_ind_act": {
    "type": "verb",
    "tense": "future",
    "mood": "indicative",
    "voice": "active",
    "lemma": "φιλέω",
    "1st_sg": "φιλήσω",
    "2nd_sg": "φιλήσεις",
    "3rd_sg": "φιλήσει",
    "1st_pl": "φιλήσομεν",
    "2nd_pl": "φιλήσετε",
    "3rd_pl": "φιλήσουσι"
  },
  "phileo_fut_ind_mid": {
    "type": "verb",
    "tense": "future",
    "mood": "indicative",
    "voice": "middle",
    "lemma": "φιλέω",
    "1st_sg": "φιλήσομαι",
    "2nd_sg": "φιλήσῃ",
    "3rd_sg": "φιλήσεται",
    "1st_pl": "φιλησόμεθα",
    "2nd_pl": "φιλήσεσθε",
    "3rd_pl": "φιλήσονται"
  },
  "phileo_fut_ind_pass": {
    "type": "verb",
    "tense": "future",
    "mood": "indicative",
    "voice": "passive",
    "lemma": "φιλέω",
    "1st_sg": "φιληθήσομαι",
    "2nd_sg": "φιληθήσῃ",
    "3rd_sg": "φιληθήσεται",
    "1st_pl": "φιληθησόμεθα",
    "2nd_pl": "φιληθήσεσθε",
    "3rd_pl": "φιληθήσονται"
  },
  "timao_fut_ind_act": {
    "type": "verb",
    "tense": "future",
    "mood": "indicative",
    "voice": "active",
    "lemma": "τιμάω",
    "1st_sg": "τιμήσω",
    "2nd_sg": "τιμήσεις",
    "3rd_sg": "τιμήσει",
    "1st_pl": "τιμήσομεν",
    "2nd_pl": "τιμήσετε",
    "3rd_pl": "τιμήσουσι"
  },
  "timao_fut_ind_mid": {
    "type": "verb",
    "tense": "future",
    "mood": "indicative",
    "voice": "middle",
    "lemma": "τιμάω",
    "1st_sg": "τιμήσομαι",
    "2nd_sg": "τιμήσῃ",
    "3rd_sg": "τιμήσεται",
    "1st_pl": "τιμησόμεθα",
    "2nd_pl": "τιμήσεσθε",
    "3rd_pl": "τιμήσονται"
  },
  "timao_fut_ind_pass": {
    "type": "verb",
    "tense": "future",
    "mood": "indicative",
    "voice": "passive",
    "lemma": "τιμάω",
    "1st_sg": "τιμηθήσομαι",
    "2nd_sg": "τιμηθήσῃ",
    "3rd_sg": "τιμηθήσεται",
    "1st_pl": "τιμηθησόμεθα",
    "2nd_pl": "τιμηθήσεσθε",
    "3rd_pl": "τιμηθήσονται"
  },
  "deloo_fut_ind_act": {
    "type": "verb",
    "tense": "future",
    "mood": "indicative",
    "voice": "active",
    "lemma": "δηλόω",
    "1st_sg": "δηλώσω",
    "2nd_sg": "δηλώσεις",
    "3rd_sg": "δηλώσει",
    "1st_pl": "δηλώσομεν",
    "2nd_pl": "δηλώσετε",
    "3rd_pl": "δηλώσουσι"
  },
  "deloo_fut_ind_mid": {
    "type": "verb",
    "tense": "future",
    "mood": "indicative",
    "voice": "middle",
    "lemma": "δηλόω",
    "1st_sg": "δηλώσομαι",
    "2nd_sg": "δηλώσῃ",
    "3rd_sg": "δηλώσεται",
    "1st_pl": "δηλωσόμεθα",
    "2nd_pl": "δηλώσεσθε",
    "3rd_pl": "δηλώσονται"
  },
  "deloo_fut_ind_pass": {
    "type": "verb",
    "tense": "future",
    "mood": "indicative",
    "voice": "passive",
    "lemma": "δηλόω",
    "1st_sg": "δηλωθήσομαι",
    "2nd_sg": "δηλωθήσῃ",
    "3rd_sg": "δηλωθήσεται",
    "1st_pl": "δηλωθησόμεθα",
    "2nd_pl": "δηλωθήσεσθε",
    "3rd_pl": "δηλωθήσονται"
  },
  "luo_pres_subj_act": {
    "type": "verb",
    "tense": "present",
    "mood": "subjunctive",
    "voice": "active",
    "lemma": "λύω",
    "1st_sg": "λύω",
    "2nd_sg": "λύῃς",
    "3rd_sg": "λύῃ",
    "1st_pl": "λύωμεν",
    "2nd_pl": "λύητε",
    "3rd_pl": "λύωσι"
  },
  "luo_pres_subj_mid": {
    "type": "verb",
    "tense": "present",
    "mood": "subjunctive",
    "voice": "middle",
    "lemma": "λύω",
    "1st_sg": "λύωμαι",
    "2nd_sg": "λύῃ",
    "3rd_sg": "λύηται",
    "1st_pl": "λυώμεθα",
    "2nd_pl": "λύησθε",
    "3rd_pl": "λύωνται"
  },
  "luo_pres_subj_pass": {
    "type": "verb",
    "tense": "present",
    "mood": "subjunctive",
    "voice": "passive",
    "lemma": "λύω",
    "1st_sg": "λύωμαι",
    "2nd_sg": "λύῃ",
    "3rd_sg": "λύηται",
    "1st_pl": "λυώμεθα",
    "2nd_pl": "λύησθε",
    "3rd_pl": "λύωνται"
  },
  "eimi_pres_subj_act": {
    "type": "verb",
    "tense": "present",
    "mood": "subjunctive",
    "voice": "active",
    "lemma": "εἰμί",
    "1st_sg": "ὦ",
    "2nd_sg": "ᾖς",
    "3rd_sg": "ᾖ",
    "1st_pl": "ὦμεν",
    "2nd_pl": "ἦτε",
    "3rd_pl": "ὦσι"
  },
  "luo_aor_subj_act": {
    "type": "verb",
    "tense": "aorist",
    "mood": "subjunctive",
    "voice": "active",
    "lemma": "λύω",
    "1st_sg": "λύσω",
    "2nd_sg": "λύσῃς",
    "3rd_sg": "λύσῃ",
    "1st_pl": "λύσωμεν",
    "2nd_pl": "λύσητε",
    "3rd_pl": "λύσωσι"
  },
  "luo_aor_subj_mid": {
    "type": "verb",
    "tense": "aorist",
    "mood": "subjunctive",
    "voice": "middle",
    "lemma": "λύω",
    "1st_sg": "λύσωμαι",
    "2nd_sg": "λύσῃ",
    "3rd_sg": "λύσηται",
    "1st_pl": "λυσώμεθα",
    "2nd_pl": "λύσησθε",
    "3rd_pl": "λύσωνται"
  },
  "luo_aor_subj_pass": {
    "type": "verb",
    "tense": "aorist",
    "mood": "subjunctive",
    "voice": "passive",
    "lemma": "λύω",
    "1st_sg": "λυθῶ",
    "2nd_sg": "λυθῇς",
    "3rd_sg": "λυθῇ",
    "1st_pl": "λυθῶμεν",
    "2nd_pl": "λυθῆτε",
    "3rd_pl": "λυθῶσι"
  },
  "luo_pres_opt_act": {
    "type": "verb",
    "tense": "present",
    "mood": "optative",
    "voice": "active",
    "lemma": "λύω",
    "1st_sg": "λύοιμι",
    "2nd_sg": "λύοις",
    "3rd_sg": "λύοι",
    "1st_pl": "λύοιμεν",
    "2nd_pl": "λύοιτε",
    "3rd_pl": "λύοιεν"
  },
  "luo_pres_opt_mid": {
    "type": "verb",
    "tense": "present",
    "mood": "optative",
    "voice": "middle",
    "lemma": "λύω",
    "1st_sg": "λυοίμην",
    "2nd_sg": "λύοιο",
    "3rd_sg": "λύοιτο",
    "1st_pl": "λυοίμεθα",
    "2nd_pl": "λύοισθε",
    "3rd_pl": "λύοιντο"
  },
  "luo_pres_opt_pass": {
    "type": "verb",
    "tense": "present",
    "mood": "optative",
    "voice": "passive",
    "lemma": "λύω",
    "1st_sg": "λυοίμην",
    "2nd_sg": "λύοιο",
    "3rd_sg": "λύοιτο",
    "1st_pl": "λυοίμεθα",
    "2nd_pl": "λύοισθε",
    "3rd_pl": "λύοιντο"
  },
  "luo_pres_imp_act": {
    "type": "verb",
    "tense": "present",
    "mood": "imperative",
    "voice": "active",
    "lemma": "λύω",
    "1st_sg": "—",
    "2nd_sg": "λῦε",
    "3rd_sg": "λυέτω",
    "1st_pl": "—",
    "2nd_pl": "λύετε",
    "3rd_pl": "λυόντων"
  },
  "luo_pres_imp_mid": {
    "type": "verb",
    "tense": "present",
    "mood": "imperative",
    "voice": "middle",
    "lemma": "λύω",
    "1st_sg": "—",
    "2nd_sg": "λύου",
    "3rd_sg": "λυέσθω",
    "1st_pl": "—",
    "2nd_pl": "λύεσθε",
    "3rd_pl": "λυέσθων"
  },
  "luo_pres_imp_pass": {
    "type": "verb",
    "tense": "present",
    "mood": "imperative",
    "voice": "passive",
    "lemma": "λύω",
    "1st_sg": "—",
    "2nd_sg": "λύου",
    "3rd_sg": "λυέσθω",
    "1st_pl": "—",
    "2nd_pl": "λύεσθε",
    "3rd_pl": "λυέσθων"
  },
  "luo_pres_inf_act": {
    "type": "verb",
    "tense": "present",
    "mood": "infinitive",
    "voice": "active",
    "lemma": "λύω",
    "inf_active": "λύειν"
  },
  "luo_pres_inf_mid": {
    "type": "verb",
    "tense": "present",
    "mood": "infinitive",
    "voice": "middle",
    "lemma": "λύω",
    "inf_middle": "λύεσθαι"
  },
  "luo_pres_inf_pass": {
    "type": "verb",
    "tense": "present",
    "mood": "infinitive",
    "voice": "passive",
    "lemma": "λύω",
    "inf_passive": "λύεσθαι"
  },
  "eimi_pres_opt_act": {
    "type": "verb",
    "tense": "present",
    "mood": "optative",
    "voice": "active",
    "lemma": "εἰμί",
    "1st_sg": "εἴην",
    "2nd_sg": "εἴης",
    "3rd_sg": "εἴη",
    "1st_pl": "εἶμεν",
    "2nd_pl": "εἶτε",
    "3rd_pl": "εἶεν"
  },
  "eimi_pres_imp_act": {
    "type": "verb",
    "tense": "present",
    "mood": "imperative",
    "voice": "active",
    "lemma": "εἰμί",
    "1st_sg": "—",
    "2nd_sg": "ἴσθι",
    "3rd_sg": "ἔστω",
    "1st_pl": "—",
    "2nd_pl": "ἔστε",
    "3rd_pl": "ὄντων"
  },
  "eimi_pres_inf_act": {
    "type": "verb",
    "tense": "present",
    "mood": "infinitive",
    "voice": "active",
    "lemma": "εἰμί",
    "inf_active": "εἶναι"
  },
  "luo_aor_opt_act": {
    "type": "verb",
    "tense": "aorist",
    "mood": "optative",
    "voice": "active",
    "lemma": "λύω",
    "1st_sg": "λύσαιμι",
    "2nd_sg": "λύσαις",
    "3rd_sg": "λύσαι",
    "1st_pl": "λύσαιμεν",
    "2nd_pl": "λύσαιτε",
    "3rd_pl": "λύσαιεν"
  },
  "luo_aor_opt_mid": {
    "type": "verb",
    "tense": "aorist",
    "mood": "optative",
    "voice": "middle",
    "lemma": "λύω",
    "1st_sg": "λυσαίμην",
    "2nd_sg": "λύσαιο",
    "3rd_sg": "λύσαιτο",
    "1st_pl": "λυσαίμεθα",
    "2nd_pl": "λύσαισθε",
    "3rd_pl": "λύσαιντο"
  },
  "luo_aor_opt_pass": {
    "type": "verb",
    "tense": "aorist",
    "mood": "optative",
    "voice": "passive",
    "lemma": "λύω",
    "1st_sg": "λυθείην",
    "2nd_sg": "λυθείης",
    "3rd_sg": "λυθείη",
    "1st_pl": "λυθεῖμεν",
    "2nd_pl": "λυθεῖτε",
    "3rd_pl": "λυθεῖεν"
  },
  "luo_aor_imp_act": {
    "type": "verb",
    "tense": "aorist",
    "mood": "imperative",
    "voice": "active",
    "lemma": "λύω",
    "1st_sg": "—",
    "2nd_sg": "λῦσον",
    "3rd_sg": "λυσάτω",
    "1st_pl": "—",
    "2nd_pl": "λύσατε",
    "3rd_pl": "λυσάντων"
  },
  "luo_aor_imp_mid": {
    "type": "verb",
    "tense": "aorist",
    "mood": "imperative",
    "voice": "middle",
    "lemma": "λύω",
    "1st_sg": "—",
    "2nd_sg": "λῦσαι",
    "3rd_sg": "λυσάσθω",
    "1st_pl": "—",
    "2nd_pl": "λύσασθε",
    "3rd_pl": "λυσάσθων"
  },
  "luo_aor_imp_pass": {
    "type": "verb",
    "tense": "aorist",
    "mood": "imperative",
    "voice": "passive",
    "lemma": "λύω",
    "1st_sg": "—",
    "2nd_sg": "λύθητι",
    "3rd_sg": "λυθήτω",
    "1st_pl": "—",
    "2nd_pl": "λύθητε",
    "3rd_pl": "λυθήντων"
  },
  "luo_aor_inf_act": {
    "type": "verb",
    "tense": "aorist",
    "mood": "infinitive",
    "voice": "active",
    "lemma": "λύω",
    "inf_active": "λῦσαι"
  },
  "luo_aor_inf_mid": {
    "type": "verb",
    "tense": "aorist",
    "mood": "infinitive",
    "voice": "middle",
    "lemma": "λύω",
    "inf_middle": "λύσασθαι"
  },
  "luo_aor_inf_pass": {
    "type": "verb",
    "tense": "aorist",
    "mood": "infinitive",
    "voice": "passive",
    "lemma": "λύω",
    "inf_passive": "λυθῆναι"
  },
  "phileo_pres_subj_act": {
    "type": "verb",
    "tense": "present",
    "mood": "subjunctive",
    "voice": "active",
    "lemma": "φιλέω",
    "1st_sg": "φιλῶ",
    "2nd_sg": "φιλῇς",
    "3rd_sg": "φιλῇ",
    "1st_pl": "φιλῶμεν",
    "2nd_pl": "φιλῆτε",
    "3rd_pl": "φιλῶσι"
  },
  "phileo_pres_inf_act": {
    "type": "verb",
    "tense": "present",
    "mood": "infinitive",
    "voice": "active",
    "lemma": "φιλέω",
    "inf_active": "φιλεῖν"
  },
  "phileo_pres_inf_mid": {
    "type": "verb",
    "tense": "present",
    "mood": "infinitive",
    "voice": "middle",
    "lemma": "φιλέω",
    "inf_middle": "φιλεῖσθαι"
  },
  "phileo_pres_inf_pass": {
    "type": "verb",
    "tense": "present",
    "mood": "infinitive",
    "voice": "passive",
    "lemma": "φιλέω",
    "inf_passive": "φιλεῖσθαι"
  },
  "phileo_aor_inf_act": {
    "type": "verb",
    "tense": "aorist",
    "mood": "infinitive",
    "voice": "active",
    "lemma": "φιλέω",
    "inf_active": "φιλῆσαι"
  },
  "phileo_aor_inf_mid": {
    "type": "verb",
    "tense": "aorist",
    "mood": "infinitive",
    "voice": "middle",
    "lemma": "φιλέω",
    "inf_middle": "φιλήσασθαι"
  },
  "phileo_aor_inf_pass": {
    "type": "verb",
    "tense": "aorist",
    "mood": "infinitive",
    "voice": "passive",
    "lemma": "φιλέω",
    "inf_passive": "φιληθῆναι"
  },
  "phileo_fut_inf_act": {
    "type": "verb",
    "tense": "future",
    "mood": "infinitive",
    "voice": "active",
    "lemma": "φιλέω",
    "inf_active": "φιλήσειν"
  },
  "phileo_fut_inf_mid": {
    "type": "verb",
    "tense": "future",
    "mood": "infinitive",
    "voice": "middle",
    "lemma": "φιλέω",
    "inf_middle": "φιλήσεσθαι"
  },
  "phileo_fut_inf_pass": {
    "type": "verb",
    "tense": "future",
    "mood": "infinitive",
    "voice": "passive",
    "lemma": "φιλέω",
    "inf_passive": "φιληθήσεσθαι"
  },
  "phileo_pres_opt_act": {
    "type": "verb",
    "tense": "present",
    "mood": "optative",
    "voice": "active",
    "lemma": "φιλέω",
    "1st_sg": "φιλοίην",
    "2nd_sg": "φιλοίης",
    "3rd_sg": "φιλοίη",
    "1st_pl": "φιλοῖμεν",
    "2nd_pl": "φιλοῖτε",
    "3rd_pl": "φιλοῖεν"
  },
  "phileo_pres_opt_mid": {
    "type": "verb",
    "tense": "present",
    "mood": "optative",
    "voice": "middle",
    "lemma": "φιλέω",
    "1st_sg": "φιλοίμην",
    "2nd_sg": "φιλοῖο",
    "3rd_sg": "φιλοῖτο",
    "1st_pl": "φιλοίμεθα",
    "2nd_pl": "φιλοῖσθε",
    "3rd_pl": "φιλοῖντο"
  },
  "phileo_pres_opt_pass": {
    "type": "verb",
    "tense": "present",
    "mood": "optative",
    "voice": "passive",
    "lemma": "φιλέω",
    "1st_sg": "φιλοίμην",
    "2nd_sg": "φιλοῖο",
    "3rd_sg": "φιλοῖτο",
    "1st_pl": "φιλοίμεθα",
    "2nd_pl": "φιλοῖσθε",
    "3rd_pl": "φιλοῖντο"
  },
  "phileo_aor_opt_act": {
    "type": "verb",
    "tense": "aorist",
    "mood": "optative",
    "voice": "active",
    "lemma": "φιλέω",
    "1st_sg": "φιλήσαιμι",
    "2nd_sg": "φιλήσαις",
    "3rd_sg": "φιλήσαι",
    "1st_pl": "φιλήσαιμεν",
    "2nd_pl": "φιλήσαιτε",
    "3rd_pl": "φιλήσαιεν"
  },
  "phileo_aor_opt_mid": {
    "type": "verb",
    "tense": "aorist",
    "mood": "optative",
    "voice": "middle",
    "lemma": "φιλέω",
    "1st_sg": "φιλησαίμην",
    "2nd_sg": "φιλήσαιο",
    "3rd_sg": "φιλήσαιτο",
    "1st_pl": "φιλησαίμεθα",
    "2nd_pl": "φιλήσαισθε",
    "3rd_pl": "φιλήσαιντο"
  },
  "phileo_aor_opt_pass": {
    "type": "verb",
    "tense": "aorist",
    "mood": "optative",
    "voice": "passive",
    "lemma": "φιλέω",
    "1st_sg": "φιληθείην",
    "2nd_sg": "φιληθείης",
    "3rd_sg": "φιληθείη",
    "1st_pl": "φιληθεῖμεν",
    "2nd_pl": "φιληθεῖτε",
    "3rd_pl": "φιληθεῖεν"
  },
  "timao_pres_subj_act": {
    "type": "verb",
    "tense": "present",
    "mood": "subjunctive",
    "voice": "active",
    "lemma": "τιμάω",
    "1st_sg": "τιμῶ",
    "2nd_sg": "τιμᾷς",
    "3rd_sg": "τιμᾷ",
    "1st_pl": "τιμῶμεν",
    "2nd_pl": "τιμᾶτε",
    "3rd_pl": "τιμῶσι"
  },
  "timao_pres_inf_act": {
    "type": "verb",
    "tense": "present",
    "mood": "infinitive",
    "voice": "active",
    "lemma": "τιμάω",
    "inf_active": "τιμᾶν"
  },
  "timao_pres_inf_mid": {
    "type": "verb",
    "tense": "present",
    "mood": "infinitive",
    "voice": "middle",
    "lemma": "τιμάω",
    "inf_middle": "τιμᾶσθαι"
  },
  "timao_pres_inf_pass": {
    "type": "verb",
    "tense": "present",
    "mood": "infinitive",
    "voice": "passive",
    "lemma": "τιμάω",
    "inf_passive": "τιμᾶσθαι"
  },
  "timao_aor_inf_act": {
    "type": "verb",
    "tense": "aorist",
    "mood": "infinitive",
    "voice": "active",
    "lemma": "τιμάω",
    "inf_active": "τιμῆσαι"
  },
  "timao_aor_inf_mid": {
    "type": "verb",
    "tense": "aorist",
    "mood": "infinitive",
    "voice": "middle",
    "lemma": "τιμάω",
    "inf_middle": "τιμήσασθαι"
  },
  "timao_aor_inf_pass": {
    "type": "verb",
    "tense": "aorist",
    "mood": "infinitive",
    "voice": "passive",
    "lemma": "τιμάω",
    "inf_passive": "τιμηθῆναι"
  },
  "timao_fut_inf_act": {
    "type": "verb",
    "tense": "future",
    "mood": "infinitive",
    "voice": "active",
    "lemma": "τιμάω",
    "inf_active": "τιμήσειν"
  },
  "timao_fut_inf_mid": {
    "type": "verb",
    "tense": "future",
    "mood": "infinitive",
    "voice": "middle",
    "lemma": "τιμάω",
    "inf_middle": "τιμήσεσθαι"
  },
  "timao_fut_inf_pass": {
    "type": "verb",
    "tense": "future",
    "mood": "infinitive",
    "voice": "passive",
    "lemma": "τιμάω",
    "inf_passive": "τιμηθήσεσθαι"
  },
  "timao_pres_opt_act": {
    "type": "verb",
    "tense": "present",
    "mood": "optative",
    "voice": "active",
    "lemma": "τιμάω",
    "1st_sg": "τιμῴην",
    "2nd_sg": "τιμῴης",
    "3rd_sg": "τιμῴη",
    "1st_pl": "τιμῷμεν",
    "2nd_pl": "τιμῷτε",
    "3rd_pl": "τιμῷεν"
  },
  "timao_pres_opt_mid": {
    "type": "verb",
    "tense": "present",
    "mood": "optative",
    "voice": "middle",
    "lemma": "τιμάω",
    "1st_sg": "τιμῴμην",
    "2nd_sg": "τιμῷο",
    "3rd_sg": "τιμῷτο",
    "1st_pl": "τιμῴμεθα",
    "2nd_pl": "τιμῷσθε",
    "3rd_pl": "τιμῷντο"
  },
  "timao_pres_opt_pass": {
    "type": "verb",
    "tense": "present",
    "mood": "optative",
    "voice": "passive",
    "lemma": "τιμάω",
    "1st_sg": "τιμῴμην",
    "2nd_sg": "τιμῷο",
    "3rd_sg": "τιμῷτο",
    "1st_pl": "τιμῴμεθα",
    "2nd_pl": "τιμῷσθε",
    "3rd_pl": "τιμῷντο"
  },
  "timao_aor_opt_act": {
    "type": "verb",
    "tense": "aorist",
    "mood": "optative",
    "voice": "active",
    "lemma": "τιμάω",
    "1st_sg": "τιμήσαιμι",
    "2nd_sg": "τιμήσαις",
    "3rd_sg": "τιμήσαι",
    "1st_pl": "τιμήσαιμεν",
    "2nd_pl": "τιμήσαιτε",
    "3rd_pl": "τιμήσαιεν"
  },
  "timao_aor_opt_mid": {
    "type": "verb",
    "tense": "aorist",
    "mood": "optative",
    "voice": "middle",
    "lemma": "τιμάω",
    "1st_sg": "τιμησαίμην",
    "2nd_sg": "τιμήσαιο",
    "3rd_sg": "τιμήσαιτο",
    "1st_pl": "τιμησαίμεθα",
    "2nd_pl": "τιμήσαισθε",
    "3rd_pl": "τιμήσαιντο"
  },
  "timao_aor_opt_pass": {
    "type": "verb",
    "tense": "aorist",
    "mood": "optative",
    "voice": "passive",
    "lemma": "τιμάω",
    "1st_sg": "τιμηθείην",
    "2nd_sg": "τιμηθείης",
    "3rd_sg": "τιμηθείη",
    "1st_pl": "τιμηθεῖμεν",
    "2nd_pl": "τιμηθεῖτε",
    "3rd_pl": "τιμηθεῖεν"
  },
  "deloo_pres_subj_act": {
    "type": "verb",
    "tense": "present",
    "mood": "subjunctive",
    "voice": "active",
    "lemma": "δηλόω",
    "1st_sg": "δηλῶ",
    "2nd_sg": "δηλοῖς",
    "3rd_sg": "δηλοῖ",
    "1st_pl": "δηλῶμεν",
    "2nd_pl": "δηλῶτε",
    "3rd_pl": "δηλῶσι"
  },
  "deloo_pres_inf_act": {
    "type": "verb",
    "tense": "present",
    "mood": "infinitive",
    "voice": "active",
    "lemma": "δηλόω",
    "inf_active": "δηλοῦν"
  },
  "deloo_pres_inf_mid": {
    "type": "verb",
    "tense": "present",
    "mood": "infinitive",
    "voice": "middle",
    "lemma": "δηλόω",
    "inf_middle": "δηλοῦσθαι"
  },
  "deloo_pres_inf_pass": {
    "type": "verb",
    "tense": "present",
    "mood": "infinitive",
    "voice": "passive",
    "lemma": "δηλόω",
    "inf_passive": "δηλοῦσθαι"
  },
  "deloo_aor_inf_act": {
    "type": "verb",
    "tense": "aorist",
    "mood": "infinitive",
    "voice": "active",
    "lemma": "δηλόω",
    "inf_active": "δηλῶσαι"
  },
  "deloo_aor_inf_mid": {
    "type": "verb",
    "tense": "aorist",
    "mood": "infinitive",
    "voice": "middle",
    "lemma": "δηλόω",
    "inf_middle": "δηλώσασθαι"
  },
  "deloo_aor_inf_pass": {
    "type": "verb",
    "tense": "aorist",
    "mood": "infinitive",
    "voice": "passive",
    "lemma": "δηλόω",
    "inf_passive": "δηλωθῆναι"
  },
  "deloo_fut_inf_act": {
    "type": "verb",
    "tense": "future",
    "mood": "infinitive",
    "voice": "active",
    "lemma": "δηλόω",
    "inf_active": "δηλώσειν"
  },
  "deloo_fut_inf_mid": {
    "type": "verb",
    "tense": "future",
    "mood": "infinitive",
    "voice": "middle",
    "lemma": "δηλόω",
    "inf_middle": "δηλώσεσθαι"
  },
  "deloo_fut_inf_pass": {
    "type": "verb",
    "tense": "future",
    "mood": "infinitive",
    "voice": "passive",
    "lemma": "δηλόω",
    "inf_passive": "δηλωθήσεσθαι"
  },
  "deloo_pres_opt_act": {
    "type": "verb",
    "tense": "present",
    "mood": "optative",
    "voice": "active",
    "lemma": "δηλόω",
    "1st_sg": "δηλοίην",
    "2nd_sg": "δηλοίης",
    "3rd_sg": "δηλοίη",
    "1st_pl": "δηλοῖμεν",
    "2nd_pl": "δηλοῖτε",
    "3rd_pl": "δηλοῖεν"
  },
  "deloo_pres_opt_mid": {
    "type": "verb",
    "tense": "present",
    "mood": "optative",
    "voice": "middle",
    "lemma": "δηλόω",
    "1st_sg": "δηλοίμην",
    "2nd_sg": "δηλοῖο",
    "3rd_sg": "δηλοῖτο",
    "1st_pl": "δηλοίμεθα",
    "2nd_pl": "δηλοῖσθε",
    "3rd_pl": "δηλοῖντο"
  },
  "deloo_pres_opt_pass": {
    "type": "verb",
    "tense": "present",
    "mood": "optative",
    "voice": "passive",
    "lemma": "δηλόω",
    "1st_sg": "δηλοίμην",
    "2nd_sg": "δηλοῖο",
    "3rd_sg": "δηλοῖτο",
    "1st_pl": "δηλοίμεθα",
    "2nd_pl": "δηλοῖσθε",
    "3rd_pl": "δηλοῖντο"
  },
  "deloo_aor_opt_act": {
    "type": "verb",
    "tense": "aorist",
    "mood": "optative",
    "voice": "active",
    "lemma": "δηλόω",
    "1st_sg": "δηλώσαιμι",
    "2nd_sg": "δηλώσαις",
    "3rd_sg": "δηλώσαι",
    "1st_pl": "δηλώσαιμεν",
    "2nd_pl": "δηλώσαιτε",
    "3rd_pl": "δηλώσαιεν"
  },
  "deloo_aor_opt_mid": {
    "type": "verb",
    "tense": "aorist",
    "mood": "optative",
    "voice": "middle",
    "lemma": "δηλόω",
    "1st_sg": "δηλωσαίμην",
    "2nd_sg": "δηλώσαιο",
    "3rd_sg": "δηλώσαιτο",
    "1st_pl": "δηλωσαίμεθα",
    "2nd_pl": "δηλώσαισθε",
    "3rd_pl": "δηλώσαιντο"
  },
  "deloo_aor_opt_pass": {
    "type": "verb",
    "tense": "aorist",
    "mood": "optative",
    "voice": "passive",
    "lemma": "δηλόω",
    "1st_sg": "δηλωθείην",
    "2nd_sg": "δηλωθείης",
    "3rd_sg": "δηλωθείη",
    "1st_pl": "δηλωθεῖμεν",
    "2nd_pl": "δηλωθεῖτε",
    "3rd_pl": "δηλωθεῖεν"
  },
  "luo_impf_opt_act": {
    "type": "verb",
    "tense": "imperfect",
    "mood": "optative",
    "voice": "active",
    "lemma": "λύω",
    "1st_sg": "λύοιμι",
    "2nd_sg": "λύοις",
    "3rd_sg": "λύοι",
    "1st_pl": "λύοιμεν",
    "2nd_pl": "λύοιτε",
    "3rd_pl": "λύοιεν"
  },
  "luo_fut_opt_act": {
    "type": "verb",
    "tense": "future",
    "mood": "optative",
    "voice": "active",
    "lemma": "λύω",
    "1st_sg": "λύσοιμι",
    "2nd_sg": "λύσοις",
    "3rd_sg": "λύσοι",
    "1st_pl": "λύσοιμεν",
    "2nd_pl": "λύσοιτε",
    "3rd_pl": "λύσοιεν"
  },
  "luo_fut_inf_act": {
    "type": "verb",
    "tense": "future",
    "mood": "infinitive",
    "voice": "active",
    "lemma": "λύω",
    "inf_active": "λύσειν"
  },
  "luo_fut_inf_mid": {
    "type": "verb",
    "tense": "future",
    "mood": "infinitive",
    "voice": "middle",
    "lemma": "λύω",
    "inf_middle": "λύσεσθαι"
  },
  "luo_fut_inf_pass": {
    "type": "verb",
    "tense": "future",
    "mood": "infinitive",
    "voice": "passive",
    "lemma": "λύω",
    "inf_passive": "λυθήσεσθαι"
  },
  "eimi_impf_opt_act": {
    "type": "verb",
    "tense": "imperfect",
    "mood": "optative",
    "voice": "active",
    "lemma": "εἰμί",
    "1st_sg": "εἴην",
    "2nd_sg": "εἴης",
    "3rd_sg": "εἴη",
    "1st_pl": "εἶμεν",
    "2nd_pl": "εἶτε",
    "3rd_pl": "εἶεν"
  },
  "eimi_fut_opt_act": {
    "type": "verb",
    "tense": "future",
    "mood": "optative",
    "voice": "active",
    "lemma": "εἰμί",
    "1st_sg": "ἐσοίμην",
    "2nd_sg": "ἔσοιο",
    "3rd_sg": "ἔσοιτο",
    "1st_pl": "ἐσοίμεθα",
    "2nd_pl": "ἔσοισθε",
    "3rd_pl": "ἔσοιντο"
  },
  "ballo_pres_ind_act": {
    "type": "verb",
    "tense": "present",
    "mood": "indicative",
    "voice": "active",
    "lemma": "βάλλω",
    "1st_sg": "βάλλω",
    "2nd_sg": "βάλλεις",
    "3rd_sg": "βάλλει",
    "1st_pl": "βάλλομεν",
    "2nd_pl": "βάλλετε",
    "3rd_pl": "βάλλουσι"
  },
  "ballo_pres_ind_mid": {
    "type": "verb",
    "tense": "present",
    "mood": "indicative",
    "voice": "middle",
    "lemma": "βάλλω",
    "1st_sg": "βάλλομαι",
    "2nd_sg": "βάλλῃ",
    "3rd_sg": "βάλλεται",
    "1st_pl": "βαλλόμεθα",
    "2nd_pl": "βάλλεσθε",
    "3rd_pl": "βάλλονται"
  },
  "ballo_pres_ind_pass": {
    "type": "verb",
    "tense": "present",
    "mood": "indicative",
    "voice": "passive",
    "lemma": "βάλλω",
    "1st_sg": "βάλλομαι",
    "2nd_sg": "βάλλῃ",
    "3rd_sg": "βάλλεται",
    "1st_pl": "βαλλόμεθα",
    "2nd_pl": "βάλλεσθε",
    "3rd_pl": "βάλλονται"
  },
  "ballo_impf_ind_act": {
    "type": "verb",
    "tense": "imperfect",
    "mood": "indicative",
    "voice": "active",
    "lemma": "βάλλω",
    "1st_sg": "ἔβαλλον",
    "2nd_sg": "ἔβαλλες",
    "3rd_sg": "ἔβαλλε",
    "1st_pl": "ἐβάλλομεν",
    "2nd_pl": "ἐβάλλετε",
    "3rd_pl": "ἔβαλλον"
  },
  "ballo_impf_ind_mid": {
    "type": "verb",
    "tense": "imperfect",
    "mood": "indicative",
    "voice": "middle",
    "lemma": "βάλλω",
    "1st_sg": "ἐβαλλόμην",
    "2nd_sg": "ἐβάλλου",
    "3rd_sg": "ἐβάλλετο",
    "1st_pl": "ἐβαλλόμεθα",
    "2nd_pl": "ἐβάλλεσθε",
    "3rd_pl": "ἐβάλλοντο"
  },
  "ballo_impf_ind_pass": {
    "type": "verb",
    "tense": "imperfect",
    "mood": "indicative",
    "voice": "passive",
    "lemma": "βάλλω",
    "1st_sg": "ἐβαλλόμην",
    "2nd_sg": "ἐβάλλου",
    "3rd_sg": "ἐβάλλετο",
    "1st_pl": "ἐβαλλόμεθα",
    "2nd_pl": "ἐβάλλεσθε",
    "3rd_pl": "ἐβάλλοντο"
  },
  "ballo_aor_ind_act": {
    "type": "verb",
    "tense": "aorist",
    "mood": "indicative",
    "voice": "active",
    "lemma": "βάλλω",
    "1st_sg": "ἔβαλον",
    "2nd_sg": "ἔβαλες",
    "3rd_sg": "ἔβαλε",
    "1st_pl": "ἐβάλομεν",
    "2nd_pl": "ἐβάλετε",
    "3rd_pl": "ἔβαλον"
  },
  "ballo_aor_ind_mid": {
    "type": "verb",
    "tense": "aorist",
    "mood": "indicative",
    "voice": "middle",
    "lemma": "βάλλω",
    "1st_sg": "ἐβαλόμην",
    "2nd_sg": "ἐβάλου",
    "3rd_sg": "ἐβάλετο",
    "1st_pl": "ἐβαλόμεθα",
    "2nd_pl": "ἐβάλεσθε",
    "3rd_pl": "ἐβάλοντο"
  },
  "ballo_aor_ind_pass": {
    "type": "verb",
    "tense": "aorist",
    "mood": "indicative",
    "voice": "passive",
    "lemma": "βάλλω",
    "1st_sg": "ἐβλήθην",
    "2nd_sg": "ἐβλήθης",
    "3rd_sg": "ἐβλήθη",
    "1st_pl": "ἐβλήθημεν",
    "2nd_pl": "ἐβλήθητε",
    "3rd_pl": "ἐβλήθησαν"
  },
  "ballo_fut_ind_act": {
    "type": "verb",
    "tense": "future",
    "mood": "indicative",
    "voice": "active",
    "lemma": "βάλλω",
    "1st_sg": "βαλῶ",
    "2nd_sg": "βαλεῖς",
    "3rd_sg": "βαλεῖ",
    "1st_pl": "βαλοῦμεν",
    "2nd_pl": "βαλεῖτε",
    "3rd_pl": "βαλοῦσι"
  },
  "ballo_fut_ind_mid": {
    "type": "verb",
    "tense": "future",
    "mood": "indicative",
    "voice": "middle",
    "lemma": "βάλλω",
    "1st_sg": "βαλοῦμαι",
    "2nd_sg": "βαλῇ",
    "3rd_sg": "βαλεῖται",
    "1st_pl": "βαλούμεθα",
    "2nd_pl": "βαλεῖσθε",
    "3rd_pl": "βαλοῦνται"
  },
  "ballo_fut_ind_pass": {
    "type": "verb",
    "tense": "future",
    "mood": "indicative",
    "voice": "passive",
    "lemma": "βάλλω",
    "1st_sg": "βληθήσομαι",
    "2nd_sg": "βληθήσῃ",
    "3rd_sg": "βληθήσεται",
    "1st_pl": "βληθησόμεθα",
    "2nd_pl": "βληθήσεσθε",
    "3rd_pl": "βληθήσονται"
  },
  "ballo_pres_subj_act": {
    "type": "verb",
    "tense": "present",
    "mood": "subjunctive",
    "voice": "active",
    "lemma": "βάλλω",
    "1st_sg": "βάλλω",
    "2nd_sg": "βάλλῃς",
    "3rd_sg": "βάλλῃ",
    "1st_pl": "βάλλωμεν",
    "2nd_pl": "βάλλητε",
    "3rd_pl": "βάλλωσι"
  },
  "ballo_pres_subj_mid": {
    "type": "verb",
    "tense": "present",
    "mood": "subjunctive",
    "voice": "middle",
    "lemma": "βάλλω",
    "1st_sg": "βάλλωμαι",
    "2nd_sg": "βάλλῃ",
    "3rd_sg": "βάλληται",
    "1st_pl": "βαλλώμεθα",
    "2nd_pl": "βάλλησθε",
    "3rd_pl": "βάλλωνται"
  },
  "ballo_pres_subj_pass": {
    "type": "verb",
    "tense": "present",
    "mood": "subjunctive",
    "voice": "passive",
    "lemma": "βάλλω",
    "1st_sg": "βάλλωμαι",
    "2nd_sg": "βάλλῃ",
    "3rd_sg": "βάλληται",
    "1st_pl": "βαλλώμεθα",
    "2nd_pl": "βάλλησθε",
    "3rd_pl": "βάλλωνται"
  },
  "ballo_aor_subj_act": {
    "type": "verb",
    "tense": "aorist",
    "mood": "subjunctive",
    "voice": "active",
    "lemma": "βάλλω",
    "1st_sg": "βάλω",
    "2nd_sg": "βάλῃς",
    "3rd_sg": "βάλῃ",
    "1st_pl": "βάλωμεν",
    "2nd_pl": "βάλητε",
    "3rd_pl": "βάλωσι"
  },
  "ballo_aor_subj_mid": {
    "type": "verb",
    "tense": "aorist",
    "mood": "subjunctive",
    "voice": "middle",
    "lemma": "βάλλω",
    "1st_sg": "βάλωμαι",
    "2nd_sg": "βάλῃ",
    "3rd_sg": "βάληται",
    "1st_pl": "βαλώμεθα",
    "2nd_pl": "βάλησθε",
    "3rd_pl": "βάλωνται"
  },
  "ballo_aor_subj_pass": {
    "type": "verb",
    "tense": "aorist",
    "mood": "subjunctive",
    "voice": "passive",
    "lemma": "βάλλω",
    "1st_sg": "βληθῶ",
    "2nd_sg": "βληθῇς",
    "3rd_sg": "βληθῇ",
    "1st_pl": "βληθῶμεν",
    "2nd_pl": "βληθῆτε",
    "3rd_pl": "βληθῶσι"
  },
  "ballo_pres_opt_act": {
    "type": "verb",
    "tense": "present",
    "mood": "optative",
    "voice": "active",
    "lemma": "βάλλω",
    "1st_sg": "βάλλοιμι",
    "2nd_sg": "βάλλοις",
    "3rd_sg": "βάλλοι",
    "1st_pl": "βάλλοιμεν",
    "2nd_pl": "βάλλοιτε",
    "3rd_pl": "βάλλοιεν"
  },
  "ballo_pres_opt_mid": {
    "type": "verb",
    "tense": "present",
    "mood": "optative",
    "voice": "middle",
    "lemma": "βάλλω",
    "1st_sg": "βαλλοίμην",
    "2nd_sg": "βάλλοιο",
    "3rd_sg": "βάλλοιτο",
    "1st_pl": "βαλλοίμεθα",
    "2nd_pl": "βάλλοισθε",
    "3rd_pl": "βάλλοιντο"
  },
  "ballo_pres_opt_pass": {
    "type": "verb",
    "tense": "present",
    "mood": "optative",
    "voice": "passive",
    "lemma": "βάλλω",
    "1st_sg": "βαλλοίμην",
    "2nd_sg": "βάλλοιο",
    "3rd_sg": "βάλλοιτο",
    "1st_pl": "βαλλοίμεθα",
    "2nd_pl": "βάλλοισθε",
    "3rd_pl": "βάλλοιντο"
  },
  "ballo_aor_opt_act": {
    "type": "verb",
    "tense": "aorist",
    "mood": "optative",
    "voice": "active",
    "lemma": "βάλλω",
    "1st_sg": "βάλοιμι",
    "2nd_sg": "βάλοις",
    "3rd_sg": "βάλοι",
    "1st_pl": "βάλοιμεν",
    "2nd_pl": "βάλοιτε",
    "3rd_pl": "βάλοιεν"
  },
  "ballo_aor_opt_mid": {
    "type": "verb",
    "tense": "aorist",
    "mood": "optative",
    "voice": "middle",
    "lemma": "βάλλω",
    "1st_sg": "βαλοίμην",
    "2nd_sg": "βάλοιο",
    "3rd_sg": "βάλοιτο",
    "1st_pl": "βαλοίμεθα",
    "2nd_pl": "βάλοισθε",
    "3rd_pl": "βάλοιντο"
  },
  "ballo_aor_opt_pass": {
    "type": "verb",
    "tense": "aorist",
    "mood": "optative",
    "voice": "passive",
    "lemma": "βάλλω",
    "1st_sg": "βληθείην",
    "2nd_sg": "βληθείης",
    "3rd_sg": "βληθείη",
    "1st_pl": "βληθεῖμεν",
    "2nd_pl": "βληθεῖτε",
    "3rd_pl": "βληθεῖεν"
  },
  "ballo_pres_imp_act": {
    "type": "verb",
    "tense": "present",
    "mood": "imperative",
    "voice": "active",
    "lemma": "βάλλω",
    "1st_sg": "—",
    "2nd_sg": "βάλλε",
    "3rd_sg": "βαλλέτω",
    "1st_pl": "—",
    "2nd_pl": "βάλλετε",
    "3rd_pl": "βαλλόντων"
  },
  "ballo_aor_imp_act": {
    "type": "verb",
    "tense": "aorist",
    "mood": "imperative",
    "voice": "active",
    "lemma": "βάλλω",
    "1st_sg": "—",
    "2nd_sg": "βάλε",
    "3rd_sg": "βαλέτω",
    "1st_pl": "—",
    "2nd_pl": "βάλετε",
    "3rd_pl": "βαλόντων"
  },
  "ballo_aor_imp_mid": {
    "type": "verb",
    "tense": "aorist",
    "mood": "imperative",
    "voice": "middle",
    "lemma": "βάλλω",
    "1st_sg": "—",
    "2nd_sg": "βαλοῦ",
    "3rd_sg": "βαλέσθω",
    "1st_pl": "—",
    "2nd_pl": "βάλεσθε",
    "3rd_pl": "βαλέσθων"
  },
  "ballo_aor_imp_pass": {
    "type": "verb",
    "tense": "aorist",
    "mood": "imperative",
    "voice": "passive",
    "lemma": "βάλλω",
    "1st_sg": "—",
    "2nd_sg": "βλήθητι",
    "3rd_sg": "βληθήτω",
    "1st_pl": "—",
    "2nd_pl": "βλήθητε",
    "3rd_pl": "βληθέντων"
  },
  "ballo_pres_inf_act": {
    "type": "verb",
    "tense": "present",
    "mood": "infinitive",
    "voice": "active",
    "lemma": "βάλλω",
    "inf_active": "βάλλειν"
  },
  "ballo_pres_inf_mid": {
    "type": "verb",
    "tense": "present",
    "mood": "infinitive",
    "voice": "middle",
    "lemma": "βάλλω",
    "inf_middle": "βάλλεσθαι"
  },
  "ballo_pres_inf_pass": {
    "type": "verb",
    "tense": "present",
    "mood": "infinitive",
    "voice": "passive",
    "lemma": "βάλλω",
    "inf_passive": "βάλλεσθαι"
  },
  "ballo_aor_inf_act": {
    "type": "verb",
    "tense": "aorist",
    "mood": "infinitive",
    "voice": "active",
    "lemma": "βάλλω",
    "inf_active": "βαλεῖν"
  },
  "ballo_aor_inf_mid": {
    "type": "verb",
    "tense": "aorist",
    "mood": "infinitive",
    "voice": "middle",
    "lemma": "βάλλω",
    "inf_middle": "βαλέσθαι"
  },
  "ballo_aor_inf_pass": {
    "type": "verb",
    "tense": "aorist",
    "mood": "infinitive",
    "voice": "passive",
    "lemma": "βάλλω",
    "inf_passive": "βληθῆναι"
  },
  "ballo_fut_inf_act": {
    "type": "verb",
    "tense": "future",
    "mood": "infinitive",
    "voice": "active",
    "lemma": "βάλλω",
    "inf_active": "βαλεῖν"
  },
  "ballo_fut_inf_mid": {
    "type": "verb",
    "tense": "future",
    "mood": "infinitive",
    "voice": "middle",
    "lemma": "βάλλω",
    "inf_middle": "βαλεῖσθαι"
  },
  "ballo_fut_inf_pass": {
    "type": "verb",
    "tense": "future",
    "mood": "infinitive",
    "voice": "passive",
    "lemma": "βάλλω",
    "inf_passive": "βληθήσεσθαι"
  },
  "didomi_pres_ind_act": {
    "type": "verb",
    "tense": "present",
    "mood": "indicative",
    "voice": "active",
    "lemma": "δίδωμι",
    "1st_sg": "δίδωμι",
    "2nd_sg": "δίδως",
    "3rd_sg": "δίδωσι",
    "1st_pl": "δίδομεν",
    "2nd_pl": "δίδοτε",
    "3rd_pl": "διδοῦσι"
  },
  "didomi_pres_ind_mid": {
    "type": "verb",
    "tense": "present",
    "mood": "indicative",
    "voice": "middle",
    "lemma": "δίδωμι",
    "1st_sg": "δίδομαι",
    "2nd_sg": "δίδοσαι",
    "3rd_sg": "δίδοται",
    "1st_pl": "διδόμεθα",
    "2nd_pl": "δίδοσθε",
    "3rd_pl": "δίδονται"
  },
  "didomi_pres_ind_pass": {
    "type": "verb",
    "tense": "present",
    "mood": "indicative",
    "voice": "passive",
    "lemma": "δίδωμι",
    "1st_sg": "δίδομαι",
    "2nd_sg": "δίδοσαι",
    "3rd_sg": "δίδοται",
    "1st_pl": "διδόμεθα",
    "2nd_pl": "δίδοσθε",
    "3rd_pl": "δίδονται"
  },
  "didomi_impf_ind_act": {
    "type": "verb",
    "tense": "imperfect",
    "mood": "indicative",
    "voice": "active",
    "lemma": "δίδωμι",
    "1st_sg": "ἐδίδων",
    "2nd_sg": "ἐδίδως",
    "3rd_sg": "ἐδίδου",
    "1st_pl": "ἐδίδομεν",
    "2nd_pl": "ἐδίδοτε",
    "3rd_pl": "ἐδίδοσαν"
  },
  "didomi_aor_ind_act": {
    "type": "verb",
    "tense": "aorist",
    "mood": "indicative",
    "voice": "active",
    "lemma": "δίδωμι",
    "1st_sg": "ἔδωκα",
    "2nd_sg": "ἔδωκας",
    "3rd_sg": "ἔδωκε",
    "1st_pl": "ἐδομεν",
    "2nd_pl": "ἐδοτε",
    "3rd_pl": "ἔδοσαν"
  },
  "didomi_aor_ind_mid": {
    "type": "verb",
    "tense": "aorist",
    "mood": "indicative",
    "voice": "middle",
    "lemma": "δίδωμι",
    "1st_sg": "ἐδωκάμην",
    "2nd_sg": "ἔδωκασο",
    "3rd_sg": "ἔδωκατο",
    "1st_pl": "ἐδωκάμεθα",
    "2nd_pl": "ἔδωκασθε",
    "3rd_pl": "ἔδωκαντο"
  },
  "didomi_aor_ind_pass": {
    "type": "verb",
    "tense": "aorist",
    "mood": "indicative",
    "voice": "passive",
    "lemma": "δίδωμι",
    "1st_sg": "ἐδόθην",
    "2nd_sg": "ἐδόθης",
    "3rd_sg": "ἐδόθη",
    "1st_pl": "ἐδόθημεν",
    "2nd_pl": "ἐδόθητε",
    "3rd_pl": "ἐδόθησαν"
  },
  "tithemi_pres_ind_act": {
    "type": "verb",
    "tense": "present",
    "mood": "indicative",
    "voice": "active",
    "lemma": "τίθημι",
    "1st_sg": "τίθημι",
    "2nd_sg": "τίθης",
    "3rd_sg": "τίθησι",
    "1st_pl": "τίθεμεν",
    "2nd_pl": "τίθετε",
    "3rd_pl": "τιθέασι"
  },
  "tithemi_impf_ind_act": {
    "type": "verb",
    "tense": "imperfect",
    "mood": "indicative",
    "voice": "active",
    "lemma": "τίθημι",
    "1st_sg": "ἐτίθην",
    "2nd_sg": "ἐτίθεις",
    "3rd_sg": "ἐτίθει",
    "1st_pl": "ἐτίθεμεν",
    "2nd_pl": "ἐτίθετε",
    "3rd_pl": "ἐτίθεσαν"
  },
  "tithemi_aor_ind_act": {
    "type": "verb",
    "tense": "aorist",
    "mood": "indicative",
    "voice": "active",
    "lemma": "τίθημι",
    "1st_sg": "ἔθηκα",
    "2nd_sg": "ἔθηκας",
    "3rd_sg": "ἔθηκε",
    "1st_pl": "ἔθεμεν",
    "2nd_pl": "ἔθετε",
    "3rd_pl": "ἔθεσαν"
  },
  "histemi_pres_ind_act": {
    "type": "verb",
    "tense": "present",
    "mood": "indicative",
    "voice": "active",
    "lemma": "ἵστημι",
    "1st_sg": "ἵστημι",
    "2nd_sg": "ἵστης",
    "3rd_sg": "ἵστησι",
    "1st_pl": "ἵσταμεν",
    "2nd_pl": "ἵστατε",
    "3rd_pl": "ἱστᾶσι"
  },
  "histemi_impf_ind_act": {
    "type": "verb",
    "tense": "imperfect",
    "mood": "indicative",
    "voice": "active",
    "lemma": "ἵστημι",
    "1st_sg": "ἵστην",
    "2nd_sg": "ἵστης",
    "3rd_sg": "ἵστη",
    "1st_pl": "ἵσταμεν",
    "2nd_pl": "ἵστατε",
    "3rd_pl": "ἵστασαν"
  },
  "histemi_aor_ind_act": {
    "type": "verb",
    "tense": "aorist",
    "mood": "indicative",
    "voice": "active",
    "lemma": "ἵστημι",
    "1st_sg": "ἔστησα",
    "2nd_sg": "ἔστησας",
    "3rd_sg": "ἔστησε",
    "1st_pl": "ἔστημεν",
    "2nd_pl": "ἔστητε",
    "3rd_pl": "ἔστησαν"
  },
  "didomi_pres_subj_act": {
    "type": "verb",
    "tense": "present",
    "mood": "subjunctive",
    "voice": "active",
    "lemma": "δίδωμι",
    "1st_sg": "διδῶ",
    "2nd_sg": "διδῷς",
    "3rd_sg": "διδῷ",
    "1st_pl": "διδῶμεν",
    "2nd_pl": "διδῶτε",
    "3rd_pl": "διδῶσι"
  },
  "didomi_aor_subj_act": {
    "type": "verb",
    "tense": "aorist",
    "mood": "subjunctive",
    "voice": "active",
    "lemma": "δίδωμι",
    "1st_sg": "δῶ",
    "2nd_sg": "δῷς",
    "3rd_sg": "δῷ",
    "1st_pl": "δῶμεν",
    "2nd_pl": "δῶτε",
    "3rd_pl": "δῶσι"
  },
  "didomi_pres_opt_act": {
    "type": "verb",
    "tense": "present",
    "mood": "optative",
    "voice": "active",
    "lemma": "δίδωμι",
    "1st_sg": "διδοίην",
    "2nd_sg": "διδοίης",
    "3rd_sg": "διδοίη",
    "1st_pl": "διδοῖμεν",
    "2nd_pl": "διδοῖτε",
    "3rd_pl": "διδοῖεν"
  },
  "didomi_pres_imp_act": {
    "type": "verb",
    "tense": "present",
    "mood": "imperative",
    "voice": "active",
    "lemma": "δίδωμι",
    "1st_sg": "—",
    "2nd_sg": "δίδου",
    "3rd_sg": "διδότω",
    "1st_pl": "—",
    "2nd_pl": "δίδοτε",
    "3rd_pl": "διδόντων"
  },
  "didomi_pres_inf_act": {
    "type": "verb",
    "tense": "present",
    "mood": "infinitive",
    "voice": "active",
    "lemma": "δίδωμι",
    "inf_active": "διδόναι"
  },
  "didomi_pres_inf_mid": {
    "type": "verb",
    "tense": "present",
    "mood": "infinitive",
    "voice": "middle",
    "lemma": "δίδωμι",
    "inf_middle": "δίδοσθαι"
  },
  "didomi_aor_inf_act": {
    "type": "verb",
    "tense": "aorist",
    "mood": "infinitive",
    "voice": "active",
    "lemma": "δίδωμι",
    "inf_active": "δοῦναι"
  },
  "didomi_aor_inf_mid": {
    "type": "verb",
    "tense": "aorist",
    "mood": "infinitive",
    "voice": "middle",
    "lemma": "δίδωμι",
    "inf_middle": "δόσθαι"
  },
  "tithemi_pres_subj_act": {
    "type": "verb",
    "tense": "present",
    "mood": "subjunctive",
    "voice": "active",
    "lemma": "τίθημι",
    "1st_sg": "τιθῶ",
    "2nd_sg": "τιθῇς",
    "3rd_sg": "τιθῇ",
    "1st_pl": "τιθῶμεν",
    "2nd_pl": "τιθῆτε",
    "3rd_pl": "τιθῶσι"
  },
  "tithemi_aor_subj_act": {
    "type": "verb",
    "tense": "aorist",
    "mood": "subjunctive",
    "voice": "active",
    "lemma": "τίθημι",
    "1st_sg": "θῶ",
    "2nd_sg": "θῇς",
    "3rd_sg": "θῇ",
    "1st_pl": "θῶμεν",
    "2nd_pl": "θῆτε",
    "3rd_pl": "θῶσι"
  },
  "tithemi_pres_inf_act": {
    "type": "verb",
    "tense": "present",
    "mood": "infinitive",
    "voice": "active",
    "lemma": "τίθημι",
    "inf_active": "τιθέναι"
  },
  "tithemi_pres_inf_mid": {
    "type": "verb",
    "tense": "present",
    "mood": "infinitive",
    "voice": "middle",
    "lemma": "τίθημι",
    "inf_middle": "τίθεσθαι"
  },
  "tithemi_aor_inf_act": {
    "type": "verb",
    "tense": "aorist",
    "mood": "infinitive",
    "voice": "active",
    "lemma": "τίθημι",
    "inf_active": "θεῖναι"
  },
  "tithemi_aor_inf_mid": {
    "type": "verb",
    "tense": "aorist",
    "mood": "infinitive",
    "voice": "middle",
    "lemma": "τίθημι",
    "inf_middle": "θέσθαι"
  },
  "histemi_pres_subj_act": {
    "type": "verb",
    "tense": "present",
    "mood": "subjunctive",
    "voice": "active",
    "lemma": "ἵστημι",
    "1st_sg": "ἱστῶ",
    "2nd_sg": "ἱστῇς",
    "3rd_sg": "ἱστῇ",
    "1st_pl": "ἱστῶμεν",
    "2nd_pl": "ἱστῆτε",
    "3rd_pl": "ἱστῶσι"
  },
  "histemi_aor_subj_act": {
    "type": "verb",
    "tense": "aorist",
    "mood": "subjunctive",
    "voice": "active",
    "lemma": "ἵστημι",
    "1st_sg": "στήσω",
    "2nd_sg": "στήσῃς",
    "3rd_sg": "στήσῃ",
    "1st_pl": "στήσωμεν",
    "2nd_pl": "στήσητε",
    "3rd_pl": "στήσωσι"
  },
  "histemi_pres_inf_act": {
    "type": "verb",
    "tense": "present",
    "mood": "infinitive",
    "voice": "active",
    "lemma": "ἵστημι",
    "inf_active": "ἱστάναι"
  },
  "histemi_pres_inf_mid": {
    "type": "verb",
    "tense": "present",
    "mood": "infinitive",
    "voice": "middle",
    "lemma": "ἵστημι",
    "inf_middle": "ἵστασθαι"
  },
  "histemi_aor_inf_act": {
    "type": "verb",
    "tense": "aorist",
    "mood": "infinitive",
    "voice": "active",
    "lemma": "ἵστημι",
    "inf_active": "στῆσαι"
  },
  "histemi_aor_inf_mid": {
    "type": "verb",
    "tense": "aorist",
    "mood": "infinitive",
    "voice": "middle",
    "lemma": "ἵστημι",
    "inf_middle": "στήσασθαι"
  },
  "oida_pres_ind_act": {
    "type": "verb",
    "tense": "present",
    "mood": "indicative",
    "voice": "active",
    "lemma": "οἶδα",
    "1st_sg": "οἶδα",
    "2nd_sg": "οἶσθα",
    "3rd_sg": "οἶδε",
    "1st_pl": "ἴσμεν",
    "2nd_pl": "ἴστε",
    "3rd_pl": "ἴσασι"
  },
  "oida_pres_inf_act": {
    "type": "verb",
    "tense": "present",
    "mood": "infinitive",
    "voice": "active",
    "lemma": "οἶδα",
    "inf_active": "εἰδέναι"
  },
  "oida_impf_ind_act": {
    "type": "verb",
    "tense": "imperfect",
    "mood": "indicative",
    "voice": "active",
    "lemma": "οἶδα",
    "1st_sg": "ᾔδη",
    "2nd_sg": "ᾔδησθα",
    "3rd_sg": "ᾔδει",
    "1st_pl": "ᾖσμεν",
    "2nd_pl": "ᾖστε",
    "3rd_pl": "ᾔδεσαν"
  },
  "eimi_go_pres_ind_act": {
    "type": "verb",
    "tense": "present",
    "mood": "indicative",
    "voice": "active",
    "lemma": "εἶμι",
    "1st_sg": "εἶμι",
    "2nd_sg": "εἶ",
    "3rd_sg": "εἶσι",
    "1st_pl": "ἴμεν",
    "2nd_pl": "ἴτε",
    "3rd_pl": "ἴασι"
  },
  "eimi_go_impf_ind_act": {
    "type": "verb",
    "tense": "imperfect",
    "mood": "indicative",
    "voice": "active",
    "lemma": "εἶμι",
    "1st_sg": "ἦα",
    "2nd_sg": "ἦσθα",
    "3rd_sg": "ἦει",
    "1st_pl": "ἦμεν",
    "2nd_pl": "ἦτε",
    "3rd_pl": "ἦσαν"
  },
  "eimi_go_fut_ind_act": {
    "type": "verb",
    "tense": "future",
    "mood": "indicative",
    "voice": "active",
    "lemma": "εἶμι",
    "1st_sg": "εἶμι",
    "2nd_sg": "εἶ",
    "3rd_sg": "εἶσι",
    "1st_pl": "ἴμεν",
    "2nd_pl": "ἴτε",
    "3rd_pl": "ἴασι"
  },
  "phemi_pres_ind_act": {
    "type": "verb",
    "tense": "present",
    "mood": "indicative",
    "voice": "active",
    "lemma": "φημί",
    "1st_sg": "φημί",
    "2nd_sg": "φῄς",
    "3rd_sg": "φησί",
    "1st_pl": "φαμέν",
    "2nd_pl": "φατέ",
    "3rd_pl": "φασί"
  },
  "phemi_impf_ind_act": {
    "type": "verb",
    "tense": "imperfect",
    "mood": "indicative",
    "voice": "active",
    "lemma": "φημί",
    "1st_sg": "ἔφην",
    "2nd_sg": "ἔφησθα",
    "3rd_sg": "ἔφη",
    "1st_pl": "ἔφαμεν",
    "2nd_pl": "ἔφατε",
    "3rd_pl": "ἔφασαν"
  },
  "hiemi_pres_ind_act": {
    "type": "verb",
    "tense": "present",
    "mood": "indicative",
    "voice": "active",
    "lemma": "ἵημι",
    "1st_sg": "ἵημι",
    "2nd_sg": "ἵης",
    "3rd_sg": "ἵησι",
    "1st_pl": "ἵεμεν",
    "2nd_pl": "ἵετε",
    "3rd_pl": "ἱᾶσι"
  },
  "hiemi_impf_ind_act": {
    "type": "verb",
    "tense": "imperfect",
    "mood": "indicative",
    "voice": "active",
    "lemma": "ἵημι",
    "1st_sg": "ἵην",
    "2nd_sg": "ἵεις",
    "3rd_sg": "ἵει",
    "1st_pl": "ἵεμεν",
    "2nd_pl": "ἵετε",
    "3rd_pl": "ἵεσαν"
  },
  "hiemi_aor_ind_act": {
    "type": "verb",
    "tense": "aorist",
    "mood": "indicative",
    "voice": "active",
    "lemma": "ἵημι",
    "1st_sg": "ἧκα",
    "2nd_sg": "ἧκας",
    "3rd_sg": "ἧκε",
    "1st_pl": "εἷμεν",
    "2nd_pl": "εἷτε",
    "3rd_pl": "εἷσαν"
  },
  "oida_pres_subj_act": {
    "type": "verb",
    "tense": "present",
    "mood": "subjunctive",
    "voice": "active",
    "lemma": "οἶδα",
    "1st_sg": "εἰδῶ",
    "2nd_sg": "εἰδῇς",
    "3rd_sg": "εἰδῇ",
    "1st_pl": "εἰδῶμεν",
    "2nd_pl": "εἰδῆτε",
    "3rd_pl": "εἰδῶσι"
  },
  "eimi_go_pres_subj_act": {
    "type": "verb",
    "tense": "present",
    "mood": "subjunctive",
    "voice": "active",
    "lemma": "εἶμι",
    "1st_sg": "ἴω",
    "2nd_sg": "ἴῃς",
    "3rd_sg": "ἴῃ",
    "1st_pl": "ἴωμεν",
    "2nd_pl": "ἴητε",
    "3rd_pl": "ἴωσι"
  },
  "eimi_go_pres_inf_act": {
    "type": "verb",
    "tense": "present",
    "mood": "infinitive",
    "voice": "active",
    "lemma": "εἶμι",
    "inf_active": "ἰέναι"
  },
  "eimi_go_fut_inf_act": {
    "type": "verb",
    "tense": "future",
    "mood": "infinitive",
    "voice": "active",
    "lemma": "εἶμι",
    "inf_active": "ἰέναι"
  },
  "phemi_pres_subj_act": {
    "type": "verb",
    "tense": "present",
    "mood": "subjunctive",
    "voice": "active",
    "lemma": "φημί",
    "1st_sg": "φῶ",
    "2nd_sg": "φῇς",
    "3rd_sg": "φῇ",
    "1st_pl": "φῶμεν",
    "2nd_pl": "φῆτε",
    "3rd_pl": "φῶσι"
  },
  "phemi_pres_inf_act": {
    "type": "verb",
    "tense": "present",
    "mood": "infinitive",
    "voice": "active",
    "lemma": "φημί",
    "inf_active": "φάναι"
  },
  "phemi_fut_inf_act": {
    "type": "verb",
    "tense": "future",
    "mood": "infinitive",
    "voice": "active",
    "lemma": "φημί",
    "inf_active": "φήσειν"
  },
  "hiemi_pres_subj_act": {
    "type": "verb",
    "tense": "present",
    "mood": "subjunctive",
    "voice": "active",
    "lemma": "ἵημι",
    "1st_sg": "ἱῶ",
    "2nd_sg": "ἱῇς",
    "3rd_sg": "ἱῇ",
    "1st_pl": "ἱῶμεν",
    "2nd_pl": "ἱῆτε",
    "3rd_pl": "ἱῶσι"
  },
  "hiemi_aor_subj_act": {
    "type": "verb",
    "tense": "aorist",
    "mood": "subjunctive",
    "voice": "active",
    "lemma": "ἵημι",
    "1st_sg": "ὧ",
    "2nd_sg": "ᾧς",
    "3rd_sg": "ᾧ",
    "1st_pl": "ὧμεν",
    "2nd_pl": "ἧτε",
    "3rd_pl": "ὧσι"
  },
  "hiemi_pres_inf_act": {
    "type": "verb",
    "tense": "present",
    "mood": "infinitive",
    "voice": "active",
    "lemma": "ἵημι",
    "inf_active": "ἱέναι"
  },
  "hiemi_aor_inf_act": {
    "type": "verb",
    "tense": "aorist",
    "mood": "infinitive",
    "voice": "active",
    "lemma": "ἵημι",
    "inf_active": "εἷναι"
  },
  "phemi_fut_ind_act": {
    "type": "verb",
    "tense": "future",
    "mood": "indicative",
    "voice": "active",
    "lemma": "φημί",
    "1st_sg": "φήσω",
    "2nd_sg": "φήσεις",
    "3rd_sg": "φήσει",
    "1st_pl": "φήσομεν",
    "2nd_pl": "φήσετε",
    "3rd_pl": "φήσουσι"
  },
  "hiemi_fut_ind_act": {
    "type": "verb",
    "tense": "future",
    "mood": "indicative",
    "voice": "active",
    "lemma": "ἵημι",
    "1st_sg": "ἥσω",
    "2nd_sg": "ἥσεις",
    "3rd_sg": "ἥσει",
    "1st_pl": "ἥσομεν",
    "2nd_pl": "ἥσετε",
    "3rd_pl": "ἥσουσι"
  },
  "hiemi_pres_ind_mid": {
    "type": "verb",
    "tense": "present",
    "mood": "indicative",
    "voice": "middle",
    "lemma": "ἵημι",
    "1st_sg": "ἵεμαι",
    "2nd_sg": "ἵεσαι",
    "3rd_sg": "ἵεται",
    "1st_pl": "ἱέμεθα",
    "2nd_pl": "ἵεσθε",
    "3rd_pl": "ἵενται"
  },
  "hiemi_pres_ind_pass": {
    "type": "verb",
    "tense": "present",
    "mood": "indicative",
    "voice": "passive",
    "lemma": "ἵημι",
    "1st_sg": "ἵεμαι",
    "2nd_sg": "ἵεσαι",
    "3rd_sg": "ἵεται",
    "1st_pl": "ἱέμεθα",
    "2nd_pl": "ἵεσθε",
    "3rd_pl": "ἵενται"
  },
  "didomi_fut_ind_act": {
    "type": "verb",
    "tense": "future",
    "mood": "indicative",
    "voice": "active",
    "lemma": "δίδωμι",
    "1st_sg": "δώσω",
    "2nd_sg": "δώσεις",
    "3rd_sg": "δώσει",
    "1st_pl": "δώσομεν",
    "2nd_pl": "δώσετε",
    "3rd_pl": "δώσουσι"
  },
  "didomi_fut_ind_mid": {
    "type": "verb",
    "tense": "future",
    "mood": "indicative",
    "voice": "middle",
    "lemma": "δίδωμι",
    "1st_sg": "δώσομαι",
    "2nd_sg": "δώσῃ",
    "3rd_sg": "δώσεται",
    "1st_pl": "δωσόμεθα",
    "2nd_pl": "δώσεσθε",
    "3rd_pl": "δώσονται"
  },
  "didomi_fut_ind_pass": {
    "type": "verb",
    "tense": "future",
    "mood": "indicative",
    "voice": "passive",
    "lemma": "δίδωμι",
    "1st_sg": "δοθήσομαι",
    "2nd_sg": "δοθήσῃ",
    "3rd_sg": "δοθήσεται",
    "1st_pl": "δοθησόμεθα",
    "2nd_pl": "δοθήσεσθε",
    "3rd_pl": "δοθήσονται"
  },
  "didomi_fut_inf_act": {
    "type": "verb",
    "tense": "future",
    "mood": "infinitive",
    "voice": "active",
    "lemma": "δίδωμι",
    "inf_active": "δώσειν"
  },
  "didomi_fut_inf_mid": {
    "type": "verb",
    "tense": "future",
    "mood": "infinitive",
    "voice": "middle",
    "lemma": "δίδωμι",
    "inf_middle": "δώσεσθαι"
  },
  "didomi_fut_inf_pass": {
    "type": "verb",
    "tense": "future",
    "mood": "infinitive",
    "voice": "passive",
    "lemma": "δίδωμι",
    "inf_passive": "δοθήσεσθαι"
  },
  "tithemi_fut_ind_act": {
    "type": "verb",
    "tense": "future",
    "mood": "indicative",
    "voice": "active",
    "lemma": "τίθημι",
    "1st_sg": "θήσω",
    "2nd_sg": "θήσεις",
    "3rd_sg": "θήσει",
    "1st_pl": "θήσομεν",
    "2nd_pl": "θήσετε",
    "3rd_pl": "θήσουσι"
  },
  "tithemi_fut_ind_mid": {
    "type": "verb",
    "tense": "future",
    "mood": "indicative",
    "voice": "middle",
    "lemma": "τίθημι",
    "1st_sg": "θήσομαι",
    "2nd_sg": "θήσῃ",
    "3rd_sg": "θήσεται",
    "1st_pl": "θησόμεθα",
    "2nd_pl": "θήσεσθε",
    "3rd_pl": "θήσονται"
  },
  "tithemi_fut_ind_pass": {
    "type": "verb",
    "tense": "future",
    "mood": "indicative",
    "voice": "passive",
    "lemma": "τίθημι",
    "1st_sg": "τεθήσομαι",
    "2nd_sg": "τεθήσῃ",
    "3rd_sg": "τεθήσεται",
    "1st_pl": "τεθησόμεθα",
    "2nd_pl": "τεθήσεσθε",
    "3rd_pl": "τεθήσονται"
  },
  "tithemi_fut_inf_act": {
    "type": "verb",
    "tense": "future",
    "mood": "infinitive",
    "voice": "active",
    "lemma": "τίθημι",
    "inf_active": "θήσειν"
  },
  "tithemi_fut_inf_mid": {
    "type": "verb",
    "tense": "future",
    "mood": "infinitive",
    "voice": "middle",
    "lemma": "τίθημι",
    "inf_middle": "θήσεσθαι"
  },
  "tithemi_fut_inf_pass": {
    "type": "verb",
    "tense": "future",
    "mood": "infinitive",
    "voice": "passive",
    "lemma": "τίθημι",
    "inf_passive": "τεθήσεσθαι"
  },
  "histemi_fut_ind_act": {
    "type": "verb",
    "tense": "future",
    "mood": "indicative",
    "voice": "active",
    "lemma": "ἵστημι",
    "1st_sg": "στήσω",
    "2nd_sg": "στήσεις",
    "3rd_sg": "στήσει",
    "1st_pl": "στήσομεν",
    "2nd_pl": "στήσετε",
    "3rd_pl": "στήσουσι"
  },
  "histemi_fut_ind_mid": {
    "type": "verb",
    "tense": "future",
    "mood": "indicative",
    "voice": "middle",
    "lemma": "ἵστημι",
    "1st_sg": "στήσομαι",
    "2nd_sg": "στήσῃ",
    "3rd_sg": "στήσεται",
    "1st_pl": "στησόμεθα",
    "2nd_pl": "στήσεσθε",
    "3rd_pl": "στήσονται"
  },
  "histemi_fut_ind_pass": {
    "type": "verb",
    "tense": "future",
    "mood": "indicative",
    "voice": "passive",
    "lemma": "ἵστημι",
    "1st_sg": "σταθήσομαι",
    "2nd_sg": "σταθήσῃ",
    "3rd_sg": "σταθήσεται",
    "1st_pl": "σταθησόμεθα",
    "2nd_pl": "σταθήσεσθε",
    "3rd_pl": "σταθήσονται"
  },
  "histemi_fut_inf_act": {
    "type": "verb",
    "tense": "future",
    "mood": "infinitive",
    "voice": "active",
    "lemma": "ἵστημι",
    "inf_active": "στήσειν"
  },
  "histemi_fut_inf_mid": {
    "type": "verb",
    "tense": "future",
    "mood": "infinitive",
    "voice": "middle",
    "lemma": "ἵστημι",
    "inf_middle": "στήσεσθαι"
  },
  "histemi_fut_inf_pass": {
    "type": "verb",
    "tense": "future",
    "mood": "infinitive",
    "voice": "passive",
    "lemma": "ἵστημι",
    "inf_passive": "σταθήσεσθαι"
  },
  "didomi_fut_opt_act": {
    "type": "verb",
    "tense": "future",
    "mood": "optative",
    "voice": "active",
    "lemma": "δίδωμι",
    "1st_sg": "δώσοιμι",
    "2nd_sg": "δώσοις",
    "3rd_sg": "δώσοι",
    "1st_pl": "δώσοιμεν",
    "2nd_pl": "δώσοιτε",
    "3rd_pl": "δώσοιεν"
  },
  "didomi_fut_opt_mid": {
    "type": "verb",
    "tense": "future",
    "mood": "optative",
    "voice": "middle",
    "lemma": "δίδωμι",
    "1st_sg": "δωσοίμην",
    "2nd_sg": "δώσοιο",
    "3rd_sg": "δώσοιτο",
    "1st_pl": "δωσοίμεθα",
    "2nd_pl": "δώσοισθε",
    "3rd_pl": "δώσοιντο"
  },
  "didomi_fut_opt_pass": {
    "type": "verb",
    "tense": "future",
    "mood": "optative",
    "voice": "passive",
    "lemma": "δίδωμι",
    "1st_sg": "δοθησοίμην",
    "2nd_sg": "δοθήσοιο",
    "3rd_sg": "δοθήσοιτο",
    "1st_pl": "δοθησοίμεθα",
    "2nd_pl": "δοθήσοισθε",
    "3rd_pl": "δοθήσοιντο"
  },
  "tithemi_fut_opt_act": {
    "type": "verb",
    "tense": "future",
    "mood": "optative",
    "voice": "active",
    "lemma": "τίθημι",
    "1st_sg": "θήσοιμι",
    "2nd_sg": "θήσοις",
    "3rd_sg": "θήσοι",
    "1st_pl": "θήσοιμεν",
    "2nd_pl": "θήσοιτε",
    "3rd_pl": "θήσοιεν"
  },
  "tithemi_fut_opt_mid": {
    "type": "verb",
    "tense": "future",
    "mood": "optative",
    "voice": "middle",
    "lemma": "τίθημι",
    "1st_sg": "θησοίμην",
    "2nd_sg": "θήσοιο",
    "3rd_sg": "θήσοιτο",
    "1st_pl": "θησοίμεθα",
    "2nd_pl": "θήσοισθε",
    "3rd_pl": "θήσοιντο"
  },
  "tithemi_fut_opt_pass": {
    "type": "verb",
    "tense": "future",
    "mood": "optative",
    "voice": "passive",
    "lemma": "τίθημι",
    "1st_sg": "τεθησοίμην",
    "2nd_sg": "τεθήσοιο",
    "3rd_sg": "τεθήσοιτο",
    "1st_pl": "τεθησοίμεθα",
    "2nd_pl": "τεθήσοισθε",
    "3rd_pl": "τεθήσοιντο"
  },
  "histemi_fut_opt_act": {
    "type": "verb",
    "tense": "future",
    "mood": "optative",
    "voice": "active",
    "lemma": "ἵστημι",
    "1st_sg": "στήσοιμι",
    "2nd_sg": "στήσοις",
    "3rd_sg": "στήσοι",
    "1st_pl": "στήσοιμεν",
    "2nd_pl": "στήσοιτε",
    "3rd_pl": "στήσοιεν"
  },
  "histemi_fut_opt_mid": {
    "type": "verb",
    "tense": "future",
    "mood": "optative",
    "voice": "middle",
    "lemma": "ἵστημι",
    "1st_sg": "στησοίμην",
    "2nd_sg": "στήσοιο",
    "3rd_sg": "στήσοιτο",
    "1st_pl": "στησοίμεθα",
    "2nd_pl": "στήσοισθε",
    "3rd_pl": "στήσοιντο"
  },
  "histemi_fut_opt_pass": {
    "type": "verb",
    "tense": "future",
    "mood": "optative",
    "voice": "passive",
    "lemma": "ἵστημι",
    "1st_sg": "σταθησοίμην",
    "2nd_sg": "σταθήσοιο",
    "3rd_sg": "σταθήσοιτο",
    "1st_pl": "σταθησοίμεθα",
    "2nd_pl": "σταθήσοισθε",
    "3rd_pl": "σταθήσοιντο"
  },
  "luo_perf_ind_act": {
    "type": "verb",
    "tense": "perfect",
    "mood": "indicative",
    "voice": "active",
    "lemma": "λύω",
    "1st_sg": "λέλυκα",
    "2nd_sg": "λέλυκας",
    "3rd_sg": "λέλυκε",
    "1st_pl": "λελύκαμεν",
    "2nd_pl": "λελύκατε",
    "3rd_pl": "λελύκασι"
  },
  "luo_plpf_ind_act": {
    "type": "verb",
    "tense": "pluperfect",
    "mood": "indicative",
    "voice": "active",
    "lemma": "λύω",
    "1st_sg": "ἐλελύκη",
    "2nd_sg": "ἐλελύκης",
    "3rd_sg": "ἐλελύκει",
    "1st_pl": "ἐλελύκεμεν",
    "2nd_pl": "ἐλελύκετε",
    "3rd_pl": "ἐλελύκεσαν"
  },
  "luo_perf_ind_pass": {
    "type": "verb",
    "tense": "perfect",
    "mood": "indicative",
    "voice": "passive",
    "lemma": "λύω",
    "1st_sg": "λέλυμαι",
    "2nd_sg": "λέλυσαι",
    "3rd_sg": "λέλυται",
    "1st_pl": "λελύμεθα",
    "2nd_pl": "λέλυσθε",
    "3rd_pl": "λέλυνται"
  },
  "luo_perf_subj_pass": {
    "type": "verb",
    "tense": "perfect",
    "mood": "subjunctive",
    "voice": "passive",
    "lemma": "λύω",
    "1st_sg": "λελυμένος ὦ",
    "2nd_sg": "λελυμένος ᾖς",
    "3rd_sg": "λελυμένος ᾖ",
    "1st_pl": "λελυμένοι ὦμεν",
    "2nd_pl": "λελυμένοι ἦτε",
    "3rd_pl": "λελυμένοι ὦσι"
  },
  "luo_perf_opt_pass": {
    "type": "verb",
    "tense": "perfect",
    "mood": "optative",
    "voice": "passive",
    "lemma": "λύω",
    "1st_sg": "λελυμένος εἴην",
    "2nd_sg": "λελυμένος εἴης",
    "3rd_sg": "λελυμένος εἴη",
    "1st_pl": "λελυμένοι εἴημεν",
    "2nd_pl": "λελυμένοι εἴητε",
    "3rd_pl": "λελυμένοι εἴησαν"
  },
  "luo_perf_imp_pass": {
    "type": "verb",
    "tense": "perfect",
    "mood": "imperative",
    "voice": "passive",
    "lemma": "λύω",
    "2nd_sg": "λέλυσο",
    "3rd_sg": "λελύσθω",
    "2nd_pl": "λέλυσθε",
    "3rd_pl": "λελύσθων"
  },
  "luo_plpf_ind_pass": {
    "type": "verb",
    "tense": "pluperfect",
    "mood": "indicative",
    "voice": "passive",
    "lemma": "λύω",
    "1st_sg": "ἐλελύμην",
    "2nd_sg": "ἐλέλυσο",
    "3rd_sg": "ἐλέλυτο",
    "1st_pl": "ἐλελύμεθα",
    "2nd_pl": "ἐλέλυσθε",
    "3rd_pl": "ἐλέλυντο"
  },
  "baino_pres_ind_act": {
    "type": "verb",
    "tense": "present",
    "mood": "indicative",
    "voice": "active",
    "lemma": "βαίνω",
    "1st_sg": "βαίνω",
    "2nd_sg": "βαίνεις",
    "3rd_sg": "βαίνει",
    "1st_pl": "βαίνομεν",
    "2nd_pl": "βαίνετε",
    "3rd_pl": "βαίνουσι"
  },
  "baino_aor_ind_act": {
    "type": "verb",
    "tense": "aorist",
    "mood": "indicative",
    "voice": "active",
    "lemma": "βαίνω",
    "aorist_type": "root",
    "aorist_root": "βη",
    "1st_sg": "ἔβην",
    "2nd_sg": "ἔβης",
    "3rd_sg": "ἔβη",
    "1st_pl": "ἔβημεν",
    "2nd_pl": "ἔβητε",
    "3rd_pl": "ἔβησαν"
  },
  "baino_aor_subj_act": {
    "type": "verb",
    "tense": "aorist",
    "mood": "subjunctive",
    "voice": "active",
    "lemma": "βαίνω",
    "aorist_type": "root",
    "aorist_root": "βη",
    "1st_sg": "βῶ",
    "2nd_sg": "βῇς",
    "3rd_sg": "βῇ",
    "1st_pl": "βῶμεν",
    "2nd_pl": "βῆτε",
    "3rd_pl": "βῶσι"
  },
  "baino_aor_inf_act": {
    "type": "verb",
    "tense": "aorist",
    "mood": "infinitive",
    "voice": "active",
    "lemma": "βαίνω",
    "aorist_type": "root",
    "aorist_root": "βη",
    "inf_active": "βῆναι"
  },
  "baino_aor_imp_act": {
    "type": "verb",
    "tense": "aorist",
    "mood": "imperative",
    "voice": "active",
    "lemma": "βαίνω",
    "aorist_type": "root",
    "aorist_root": "βη",
    "2nd_sg": "βῆθι",
    "3rd_sg": "βήτω",
    "2nd_pl": "βῆτε",
    "3rd_pl": "βάντων"
  },
  "baino_aor_opt_act": {
    "type": "verb",
    "tense": "aorist",
    "mood": "optative",
    "voice": "active",
    "lemma": "βαίνω",
    "aorist_type": "root",
    "aorist_root": "βη",
    "1st_sg": "βαίην",
    "2nd_sg": "βαίης",
    "3rd_sg": "βαίη",
    "1st_pl": "βαῖμεν",
    "2nd_pl": "βαῖτε",
    "3rd_pl": "βαῖεν"
  }
}